---
title: "BIVARIADO"
author: "Carlos Martin Perez"
date: "`r Sys.Date()`"
output: html_document
---

```{r setup, include=FALSE}
knitr::opts_chunk$set(echo = TRUE)
```

## ANALISIS BIVARIADO BASE DE DATOS MENINGITIS

Para el análisis bivariado deben de considerarse los dos outcomes que se manejan: 

**El tiempo hasta la muerte**. Análisis de supervivencia  

**El tiempo de estancia en el hospital**. Tiempo hasta el alta.  

Las variables explicativas/ predictoras mas importantes son las que tienen que ver con la intervencíon. En nuestro caso, las variables más importantes son la que recoge si se han realizado o no tecnicas molecularers para el diagnóstico etiológico, y el año de ocurencia del evento, bajo el supuesto de que en los ultimos años, con la introducción de las nuevas técnicas diagnósticas las variables de resultado deben de presentar algun tipo de mejora.  

Variables tambien importantes para nuestro propósito son los tiempos de respuesta y la calidad de tratamiento antibiótico en las distintas etapas del tratamiento.  

```{r, include=FALSE}
library(survival)
library(knitr)
library(dplyr)
library(gridExtra)
library(openintro)
library(plotrix)
library(formattable)
library(KMsurv)
library(MASS)
library(ggplot2)
library(plotly)
library(survminer)
library(ggsankey)
library(circlize)
library(readxl)
library(pillar)
library(kableExtra)
library(survival)
library(VSURF)
library(KMsurv)
library(randomForestSRC)
library(lubridate)
library(nlme)
library(fastDummies)
library(caret)
library(crosstable)
library(flextable)
library(pillar)

mening <- read_xlsx("/Users/carlosmartinperez/Desktop/MENINGITIS/plantilla_meningitis.xlsx")
#fechas<- read_xlsx("/Users/carlosmartinperez/Desktop/MENINGITIS/Meningitis pre-intervención.xlsx",sheet=4)

lcr<-as.duration(as.period(interval(mening$Fecha_h_meningitis , mening$Fecha_h_LCR)))
lcr<-ifelse(lcr<0,0,lcr)
lcr<-round(lcr/3600,1)
mening$lcr<-lcr
mening$lcr24<-mening$lcr/24

emp<-as.duration(as.period(interval(mening$Fecha_h_LCR , mening$Fecha_h_empirico)))
emp<-ifelse(emp<0,0,emp)
emp<-round(emp/3600,1)
mening$emp<-emp
mening$emp24<-mening$emp/24

dirigido1<-as.duration(as.period(interval(mening$Fecha_h_LCR , mening$Fecha_h_dirigido1)))
dirigido1<-ifelse(dirigido1<0,0,dirigido1)
dirigido1<-round(dirigido1/3600,1)
mening$dirigido1<-dirigido1
mening$dirigido124<-mening$dirigido1/24

dirigido2<-as.duration(as.period(interval(mening$Fecha_h_LCR , mening$Fecha_h_dirigido2)))
dirigido2<-ifelse(dirigido2<0,0,dirigido2)
dirigido2<-round(dirigido2/3600,1)
mening$dirigido2<-dirigido2
mening$dirigido224<-mening$dirigido2/24

dirigido3<-as.duration(as.period(interval(mening$Fecha_h_LCR , mening$Fecha_h_dirigido3)))
dirigido3<-ifelse(dirigido3<0,0,dirigido3)
dirigido3<-round(dirigido3/3600,1)
mening$dirigido3<-dirigido3
mening$dirigido324<-mening$dirigido3/24

rapidat<-as.duration(as.period(interval(mening$Fecha_h_rapida , mening$Fecha_h_dirigido1)))
rapidat<-ifelse(rapidat<0,0,rapidat)
rapidat<-round(rapidat/3600,1)
mening$rapidat<-rapidat
mening$rapidat<-mening$rapidat/24

rapida<-as.duration(as.period(interval(mening$Fecha_h_LCR , mening$Fecha_h_rapida)))
rapida<-ifelse(rapida<0,0,rapida)
rapida<-round(rapida/3600,1)
mening$rapida<-rapida
mening$rapida24<-mening$rapida/24

provi<-as.duration(as.period(interval(mening$Fecha_h_LCR , mening$Fecha_h_provi)))
provi<-ifelse(provi<0,0,provi)
provi<-round(provi/3600,1)
mening$provi<-provi
mening$provi24<-mening$provi/24

recepcion<-as.duration(as.period(interval(mening$Fecha_h_meningitis , mening$Fecha_h_recepcion)))
recepcion<-ifelse(recepcion<0,0,recepcion)
recepcion<-round(recepcion/3600,1)
mening$recepcion<-recepcion
mening$recepcion24<-mening$recepcion/24

final<-as.duration(as.period(interval(mening$Fecha_h_LCR , mening$Fecha_h_resultado_final)))
final<-ifelse(final<0,0,final)
final<-round(final/3600,1)
mening$final<-final
mening$final24<-mening$final/24

cambiodat<-as.duration(as.period(interval(mening$Fecha_h_LCR , mening$Fecha_cambio)))
cambiodat<-ifelse(cambiodat<0,0,cambiodat)
cambiodat<-round(cambiodat/3600,1)
mening$cambiodat<-cambiodat
mening$cambiodat24<-mening$cambiodat/24

diagetiol<-as.duration(as.period(interval(mening$Fecha_h_LCR , mening$fecha_diag_etiol)))
diagetiol<-ifelse(diagetiol<0,0,diagetiol)
diagetiol<-round(diagetiol/3600,1)
mening$diagetiol<-diagetiol
mening$diagetiol24<-mening$diagetiol/24

mening$tiempo<-as.duration(as.period(interval(mening$Fecha_h_meningitis , mening$Fecha_h_alta)))
mening$tiempo<-ifelse(mening$tiempo<0,0,mening$tiempo)
mening$tiempo<-round(mening$tiempo/3600,1)

mening$alta24<-mening$tiempo/24
ulti2<-mening$Año
ulti2<-ifelse(ulti2>2019,1,0)
mening$ulti2<-ulti2
glimpse(mening)

summary(mening)

Time<-mening$tiempo/24
recepcion24<-mening$recepcion/24

glimpse(mening)

mening2<-dplyr::select(mening,c(id,Edad,Sexo,Charlson_Index,Glasgow,Diagnostico_sindromico2,TABP, T_em_combinado,
                                T_em_mixto,ED_0, Actividad0,PCR2,ED_1,DOORMAT1,Provisional,T_dirigido2_combinado,
                                T_dirigido2_mixto, ED_2,DOORMAT2,Microorganismo , cul_pos,Virica,T_dirigido3_combinado,
                                T_dirigido3_mixto,ED_3, DOORMAT3,UCI, Muerte_atribuible,Cambio,lcr24,emp24,rapida24,recepcion24,
                                final24, cambiodat24,diagetiol24, alta24, Año, ulti2))
glimpse(mening2)
############ CRECION DE DUMMYS PARA MICROORGANISMO #################################3
mening2<-dummy_cols(mening2,  select_columns = c( "Microorganismo"),remove_selected_columns = TRUE)
glimpse(mening2)  
######################3

############# ELIMINCION DE VARIABLES CON VARIANZA PROXIMA A CERO ##################
zv1<-mening2 %>%  nearZeroVar(saveMetrics = TRUE)

tablezv <- data.frame(zv1)
tablezv<-dplyr::select(tablezv,c(nzv))
tablezv$n<-seq(1:dim(tablezv)[1])
tablezv<-dplyr::filter(tablezv,nzv=="TRUE")
tablezv
mening2<-dplyr::select(mening2,-c(7,17,23,31,39,40,44,45,47,48))
glimpse(mening2) 
##########################################

######### SUBSAMPLES VIVOS Y MENINGRF ###################3
vivos<-dplyr::filter(mening2,Muerte_atribuible==0)
glimpse(vivos)

meningRF<-dplyr::select(mening2,-c(id))
glimpse(meningRF)

##################################################
#Estudiamos correlación entre variables 
##################################################

library(PerformanceAnalytics)
library(tidyverse)

dfc<-dplyr::select(meningRF,lcr24,emp24,recepcion24,final24,cambiodat24,diagetiol24)
dfc %>% 
select_if(is.numeric)
chart.Correlation(dfc, histogram = F, method = "pearson")

dfc2<-dplyr::select(meningRF,ED_0,ED_1,ED_2,ED_3,DOORMAT1,DOORMAT2,DOORMAT3)
dfc2 %>% 
  select_if(is.numeric)
chart.Correlation(dfc2, histogram = F, method = "pearson")

####### Eliminamos correlacionadas
meningRF<-dplyr::select(meningRF,-c(lcr24,final24,cambiodat24))
glimpse(meningRF)
########### BD sin tratamientos combinados y mixtos
mRF_breve<-dplyr::select(meningRF,-c(T_dirigido3_combinado,T_dirigido2_combinado,T_em_mixto,T_em_combinado))
glimpse(mRF_breve)
mRF_breve = mRF_breve [ , c(24,19,1:18,20:23,25:31)]
glimpse(mRF_breve)
mRF_breve$alta24<-as.numeric(mRF_breve$alta24)
```  





```{r , echo=FALSE, warning=FALSE,comment=F,results='asis'}
###########################################################################################
#Algoritmos para obtener todos los modelos posibles con su correspondiente p valor
#
#_____funcion primera
data_select<-function(df,Yvar,Xvar=NULL){
  df<-df[,c(Yvar,Xvar)]
  Xvar2<-2:(length(Xvar)+1)
  return(df)
}

#_____funcion segunda (combinaciones tomandas de n en n)
combinar<-function(df,Xvar=NULL,numXVar=1){
  
  comb_Var<-t(combn(Xvar,numXVar));combinaciones<-comb_Var
  
  colnames(combinaciones)<-NULL
  
  options(warn=-1)
  
  get_names<-function(df,x){
    outcome<-matrix(data=NA,nrow=nrow(x),ncol=ncol(x))
    for(i in 1:nrow(x)){
      outcome[i,1:ncol(x)]<-colnames(df)[x[i,1:ncol(x)]]
    }
    return(outcome)
  }
  combn_names<-get_names(df,combinaciones)
  return(combn_names)
}


Mconf<-function(df, x)
{
  filas<-nrow(ccc)
  #mRF_breve[1]<-as.numeric(mRF_breve[1])
  #surv<-Surv(mRF_breve[1],mRF_breve[2])
  materr2<-matrix(nrow=filas,ncol=3)
  colnames(materr2)<-c( "Variables", "Coeficiente","p_valor")
  rownames(materr2)<-paste("Modelo",c(1:filas))
  
  for (i in 1:nrow(ccc)){
    xnam <- as.matrix(ccc[i,])
    #fmla <- as.formula(paste(surv,"~", paste(xnam)))
    fmla <- as.formula(paste("Surv(",colnames(mRF_breve[1]),",",colnames(mRF_breve[2]),") ~", paste(xnam)))
    mod <- coxph(fmla, data = mRF_breve)
    
    #mod2<- coxph(fmla, data = mRF_breve)
    
    #df <- mod$data
    #prob = predict(mod,type = c("response"))
    #df$prob = prob
    
    fmla<-as.character(fmla)
    coeficiente<-summary(mod)$coefficients[1]
    pv<-summary(mod)$coefficients[5]
    
    materr2[i,1]<-nrow(xnam)
    materr2[i,1]<-fmla[3]
   materr2[i,2]<-round(coeficiente,2)
    materr2[i,3]<-round(pv,4)
    
  }
  return(materr2)
  #return(summary(mod)$coefficients[1])
}

ccc<-combinar(mRF_breve,c(3:31),1)

#mRF_breve$ccc<-ccc
d<-Mconf(mening2,ccc)
d<-as.data.frame(d)

d$Coeficiente<-as.numeric(d$Coeficiente)
d$p_valor<-as.numeric(d$p_valor)
seleccion1<-dplyr::filter(d,p_valor<0.05)
seleccion1%>%
 kbl()%>%
kable_paper("striped", full_width = F)
```    

Otras variables de interés   

```{r , echo=FALSE, warning=FALSE,comment=F,results='asis'}

res.cut <- surv_cutpoint(mening2, time = "alta24", event = "Muerte_atribuible",
                         variables = c("Edad","Charlson_Index","lcr24","emp24","cambiodat24", "recepcion24","final24","diagetiol24"))

```  

```{r,echo=FALSE,comment="",message=FALSE}
Time<-mening2$alta24
res.cat <- surv_categorize(res.cut)
colnames(res.cat)<-c("Time","Muerte_atribuible", "Edad_CAT","Charlson_Index_CAT","lcr_CAT","emp_CAT","cambiodat_CAT", "recepcion_CAT","final_CAT","diagetiol_CAT")
src<-summary(res.cut)

```  


```{r,echo=FALSE,comment="",message=FALSE}
surv<-(Surv(res.cat$Time,res.cat$Muerte_atribuible))
Mconf<-function(df, x)
{
  filas<-nrow(ccc2)
  #mRF_breve[1]<-as.numeric(mRF_breve[1])
  #surv<-Surv(mRF_breve[1],mRF_breve[2])
  materr2<-matrix(nrow=filas,ncol=3)
  colnames(materr2)<-c( "Variables", "Coeficiente","p_valor")
  rownames(materr2)<-paste("Modelo",c(1:filas))
  
  for (i in 1:nrow(ccc2)){
    xnam <- as.matrix(ccc2[i,])
    #fmla <- as.formula(paste(surv,"~", paste(xnam)))
    fmla <- as.formula(paste("Surv(",colnames(res.cat[1]),",",colnames(res.cat[2]),") ~", paste(xnam)))
    mod <- coxph(fmla, data = res.cat)
    
    fmla<-as.character(fmla)
    coeficiente<-summary(mod)$coefficients[1]
    pv<-summary(mod)$coefficients[5]
    
    materr2[i,1]<-nrow(xnam)
    materr2[i,1]<-fmla[3]
   materr2[i,2]<-round(coeficiente,2)
    materr2[i,3]<-round(pv,4)
    
  }
  return(materr2)
  #return(summary(mod)$coefficients[1])
}
ccc2<-combinar(res.cat,c(3:10),1)
d2<-Mconf(res.cat,ccc2)
d2<-as.data.frame(d2)

d2$Coeficiente<-as.numeric(d2$Coeficiente)
d2$p_valor<-as.numeric(d2$p_valor)
seleccion2<-dplyr::filter(d2,p_valor<0.2)
d2%>%
 kbl()%>%
kable_paper("striped", full_width = F)
```



```{r,echo=FALSE,comment="",message=FALSE}
km53 <- survfit(Surv(Time,Muerte_atribuible)~Edad_CAT,data =res.cat)
s53<-survdiff(surv~Edad_CAT,data=res.cat)
spv53<-surv_pvalue(km53,method = "survdiff")

km54 <- survfit(Surv(Time,Muerte_atribuible)~Charlson_Index_CAT,data =res.cat)
s54<-survdiff(surv~Charlson_Index_CAT,data=res.cat)
spv54<-surv_pvalue(km54,method = "survdiff")

km55 <- survfit(Surv(Time,Muerte_atribuible)~lcr_CAT,data =res.cat)
s55<-survdiff(surv~lcr_CAT,data=res.cat)
spv55<-surv_pvalue(km55,method = "survdiff")

km56 <- survfit(Surv(Time,Muerte_atribuible)~emp_CAT,data =res.cat)
s56<-survdiff(surv~emp_CAT,data=res.cat)
spv56<-surv_pvalue(km56,method = "survdiff")


km62 <- survfit(Surv(Time,Muerte_atribuible)~recepcion_CAT,data =res.cat)
s62<-survdiff(surv~recepcion_CAT,data=res.cat)
spv62<-surv_pvalue(km62,method = "survdiff") 


km64 <- survfit(Surv(Time,Muerte_atribuible)~final_CAT,data =res.cat)
s64<-survdiff(surv~final_CAT,data=res.cat)
spv64<-surv_pvalue(km64,method = "survdiff") 

km65 <- survfit(Surv(Time,Muerte_atribuible)~cambiodat_CAT,data =res.cat)
s65<-survdiff(surv~cambiodat_CAT,data=res.cat)
spv65<-surv_pvalue(km65,method = "survdiff")  

km66 <- survfit(Surv(Time,Muerte_atribuible)~diagetiol_CAT,data =res.cat)
s66<-survdiff(surv~diagetiol_CAT,data=res.cat)
spv66<-surv_pvalue(km66,method = "survdiff") 

#######
matkm2<-matrix(c("Edad_CAT",round(src$cutpoint[1],3),round(s53$chisq,2),round(spv53[2],3),
                 "Charlson_CAT",round(src$cutpoint[2],3),round(s54$chisq,2),round(spv54[2],3),
                 "lcr_CAT",round(src$cutpoint[3],3),round(s55$chisq,2),round(spv55[2],3),
                 "emp_CAT",round(src$cutpoint[4],3),round(s56$chisq,2),round(spv56[2],3),
                 "recepcion_CAT",round(src$cutpoint[5],3),round(s62$chisq,2),round(spv62[2],3),
                 
                 "final_CAT",round(src$cutpoint[6],3),round(s64$chisq,2),round(spv64[2],3),
                 "cambiodat_CAT",round(src$cutpoint[7],3),round(s65$chisq,2),round(spv65[2],3),
                 "diagetiol_CAT",round(src$cutpoint[8],3),round(s66$chisq,2),round(spv66[2],3)
                 
)
,ncol = 4,byrow = T)
colnames(matkm2)<-c("Variable","Punto de corte","Chi square","p_value")
```

```{r,echo=FALSE,results='asis'}
cs_dt3 <- data.frame (matkm2)

cs_dt3$p_value = cell_spec(cs_dt3$p_value, color = ifelse(cs_dt3$p_value<0.05, "red", ifelse(cs_dt3$p_value<0.1,"blue","black")))


kbl(cs_dt3, escape = FALSE) %>%
  kable_paper("striped", full_width = TRUE)



```  

```{r,echo=FALSE,comment="",message=FALSE}
#res.cat<-dplyr::select(res.cat,- 2)
defin<-cbind(mening2,res.cat)

c1<-coxph(Surv(alta24,Muerte_atribuible)~Cambio+Glasgow+DOORMAT1+final24,data=defin)
s1<-summary(c1)
s1
```












