---
title: "Análisis DOORMAT"
author: "Carlos Martin Perez"
date: "2022-12-19"
output: html_document
---

```{r setup, include=FALSE}
knitr::opts_chunk$set(echo = TRUE)
```

```{r , echo=FALSE, warning=FALSE,comment=F,include=FALSE}
library(dplyr)
library(survival)
library(knitr)
library(dplyr)
library(gridExtra)
library(openintro)
library(plotrix)
library(formattable)
library(KMsurv)
library(MASS)
library(ggplot2)
library(plotly)
library(survminer)
library(ggsankey)
library(circlize)
library(readxl)
library(pillar)
library(kableExtra)
library(survival)
library(VSURF)
library(KMsurv)
library(randomForestSRC)
library(lubridate)
library(nlme)
```

```{r carga2,warning=FALSE,include=FALSE}
mening <- read_xlsx("/Users/carlosmartinperez/Desktop/MENINGITIS/Meningitis pre-intervención.xlsx",sheet=2)
fechas<- read_xlsx("/Users/carlosmartinperez/Desktop/MENINGITIS/Meningitis pre-intervención.xlsx",sheet=4)
door<- read_xlsx("/Users/carlosmartinperez/Desktop/MENINGITIS/Meningitis pre-intervención.xlsx",sheet=3)
.n<-nrow(door)
```

## Introducción

A los pacientes que ingresaron con meningitis se les tomó una muestra de LCR y se les trató empirícamente en función de los datos clínicos.\
A todos los pacientes se les realizó una tinción de Gram y a 14 pacientes se les realizó test con antígeno para neumococo. Desde finales de 2017 se introduce de forma progresiva el estudio mediante PCR, de manera que en los ultimos años a la mayoría de los pacientes se les realizó esta determinación.

En función del resultado de la prueba rápida se produjeron `r table(mening$Cambio_Tto1)[2]` cambios de tratamiento.\
Paralelamente, se cultiva el LCR. Cuando el cultivo es positivo, el Servicio de Microbiología emite un informe provisional que indica el microorganismo identificado. Tras este informe provisional a `r table(mening$Cambio_Tto2)[2]` pacientes se les cambia el tratamiento.\
Finalmente, y tras el antibiograma correspondiente, Microbiologia emite un informe definitivo que provoca también `r table(mening$Cambio_Tto3)[2]` cambios de tratamiento.

Para el tratamiento empírico y para cada paso que en el proceso diagnóstico que implique cambio de tratamiento se muestra el espectro DOORMAT.

Para los tratamientos dirigidos tras el informe provisional y tras el informe final, se calculan las puntuaciones DOOR_MAT. Estas variables son numéricas y van desde el 0 (tratamiento inactivo) hasta los 100 puntos (tratamiento totalmente idóneo).

**ESTADISTICA DESCRIPTIVA**

**Espectro DOORMAT**

```{r , echo=FALSE, warning=FALSE,results='asis',caption="espectro DOORMAT"}
 F1<-table(door$Espectro_DOORMAT1)
p1<-round(100*F1/sum(F1), 2)

F2<-table(door$Espectro_DOORMAT2)
p2<-round(100*F2/sum(F2), 2)

F3<-table(door$Espectro_DOORMAT3)
p3<-round(100*F3/sum(F3), 2)

F0<-table(door$Espectro_DOORMAT0)
p0<-round(100*F0/sum(F0), 2)

faltan<-sapply(mening, function(x) sum(is.na(x)))
faltan<-as.data.frame(faltan)
faltan$variables<-rownames(faltan)
d1<-dplyr::filter(faltan,variables=="DOORMAT1")
df1<-dim(mening)[1]-d1$faltan
d2<-dplyr::filter(faltan,variables=="DOORMAT2")
df2<-dim(mening)[1]-d2$faltan
d3<-dplyr::filter(faltan,variables=="DOORMAT3")
df3<-dim(mening)[1]-d3$faltan

table_DOORMAT<-matrix(c(F0[1],p0[1],0,0,0,0,0,0,
                        0,0,F1[1],p1[1],F2[1],p2[1],F3[1],p3[1],
                        F0[2],p0[2],F1[2],p1[2],F2[2],p2[2],F3[2],p3[2],
                        F0[3],p0[3],F1[3],p1[3],F2[3],p2[3],F3[3],p3[3],
                        F0[4],p0[4],F1[4],p1[4],F2[4],p2[4],F3[5],p3[5],
                        F0[6],p0[6],F1[6],p1[6],F2[6],p2[6],F3[6],p3[6]),ncol = 8,byrow = T)
colnames(table_DOORMAT)<-c("Frecuencia", "Porcentaje","Frecuencia", "Porcentaje",
                           "Frecuencia", "Porcentaje","Frecuencia", "Porcentaje")
rownames(table_DOORMAT)<-c("0","I","II","III","IV","V")

table_DOORMAT<-as.data.frame(table_DOORMAT)
table_DOORMAT[is.na(table_DOORMAT)] <- 0
dt<-table_DOORMAT
dt %>%
  #kbl()%>%
  kbl(caption="Frecuencias y porcentajes espectro DOORMAT")%>%
  kable_styling(full_width = T)%>%
  
  add_header_above(c(" "=1,"T. empírico; n=53" = 2,"P. rápida; n=53"=2 , "I. provisional; n=53" = 2, "I. Definitivo; n= 50"=2))
          
```

```{r , echo=FALSE, warning=FALSE,results='asis',caption="espectro DOORMAT"}
door2<-dplyr::filter(door,!is.na(Espectro_DOORMAT3)) 
 F1<-table(door2$Espectro_DOORMAT1)
p1<-round(100*F1/sum(F1), 2)

F2<-table(door2$Espectro_DOORMAT2)
p2<-round(100*F2/sum(F2), 2)

F3<-table(door2$Espectro_DOORMAT3)
p3<-round(100*F3/sum(F3), 2)

F0<-table(door2$Espectro_DOORMAT0)
p0<-round(100*F0/sum(F0), 2)

table_DOORMAT<-matrix(c(F0[1],p0[1],0,0,0,0,0,0,
                        0,0,F1[1],p1[1],F2[1],p2[1],F3[1],p3[1],
                        F0[2],p0[2],F1[2],p1[2],F2[2],p2[2],F3[2],p3[2],
                        F0[3],p0[3],F1[3],p1[3],F2[3],p2[3],F3[3],p3[3],
                        F0[4],p0[4],F1[4],p1[4],F2[4],p2[4],F3[5],p3[5],
                        F0[6],p0[6],F1[6],p1[6],F2[6],p2[6],F3[6],p3[6]),ncol = 8,byrow = T)
colnames(table_DOORMAT)<-c("Frecuencia", "Porcentaje","Frecuencia", "Porcentaje",
                           "Frecuencia", "Porcentaje","Frecuencia", "Porcentaje")
rownames(table_DOORMAT)<-c("0","I","II","III","IV","V")

table_DOORMAT<-as.data.frame(table_DOORMAT)
table_DOORMAT[is.na(table_DOORMAT)] <- 0
dt<-table_DOORMAT
dt %>%
  #kbl()%>%
  kbl(caption="Frecuencias y porcentajes espectro DOORMAT sin datos faltantes")%>%
  kable_styling(full_width = T)%>%
  
  add_header_above(c(" "=1,"T. empírico; n=50" = 2,"P. rápida; n=50"=2 , "I. provisional; n= 50" = 2, "I. Definitivo; n= 50"=2))
          
```

***DIAGRAMAS DE FLUJO***\
**Evolución de las categorías del espectro DOOR-MAT para todos los pacientes**

```{r , echo=FALSE, warning=FALSE,results='asis',caption="espectro DOORMAT"}
df <- door %>%
  make_long(Espectro_DOORMAT0, Espectro_DOORMAT1,Espectro_DOORMAT2,Espectro_DOORMAT3
            ) #transforma el fichero en formato largo

ggplot(df, aes(x = x, next_x = next_x, node = node, next_node = next_node, fill = factor(node), label = node)) +
  geom_sankey(flow.alpha = .6,
              node.color = "gray30") +
  geom_sankey_label(size = 3, color = "white", fill = "gray40") +
  scale_fill_viridis_d(option = "C") +
  theme_sankey(base_size = 10) +
  labs(x = NULL) +
  theme(legend.position = "none",
        plot.title = element_text(hjust = .5), 
        plot.subtitle=element_text(hjust = .5))+
  ggtitle("Espectros DOORMAT",subtitle = "En las cuatro etapas del tratamiento")+
  labs(caption = "Pacientes con meningitis ingresados en el HUVR")
```

**Evolución de las categorías del espectro DOOR-MAT para los pacientes sin datos faltantes**

```{r , echo=FALSE, warning=FALSE,results='asis',caption="espectro DOORMAT"}
df <- door2 %>%
  make_long(Espectro_DOORMAT0, Espectro_DOORMAT1,Espectro_DOORMAT2,Espectro_DOORMAT3
            ) #transforma el fichero en formato largo

ggplot(df, aes(x = x, next_x = next_x, node = node, next_node = next_node, fill = factor(node), label = node)) +
  geom_sankey(flow.alpha = .6,
              node.color = "gray30") +
  geom_sankey_label(size = 3, color = "white", fill = "gray40") +
  scale_fill_viridis_d(option = "C") +
  theme_sankey(base_size = 10) +
  labs(x = NULL) +
  theme(legend.position = "none",
        plot.title = element_text(hjust = .5), 
        plot.subtitle=element_text(hjust = .5))+
  ggtitle("Espectros DOORMAT",subtitle = "En las cuatro etapas del tratamiento")+
  labs(caption = "Pacientes con meningitis ingresados en el HUVR")
```

**Puntuacion DOORMAT**

El resumen de las puntuaciones se muestra en la siguiente tabla:

```{r , echo=FALSE, warning=FALSE,results='asis',caption="espectro DOORMAT"}


#####################
#puntuacion Doormat
#####################
mat1<-summary(door$DOORMAT1,na.rm=T)
mat2<-summary(door$DOORMAT2,na.rm=T )
mat3<-summary(door$DOORMAT3,na.rm=T)
mat1a<-dplyr::filter(door,!is.na(DOORMAT1))
mat2a<-dplyr::filter(door,!is.na(DOORMAT2))
mat3a<-dplyr::filter(door,!is.na(DOORMAT3))
mattable<-matrix(c(mat1[1],mat1[3],round(mat1[4],2),mat1[6],dim(mat1a)[1],
                   mat2[1],mat2[3],round(mat2[4],2),mat2[6],dim(mat2a)[1],
                   mat3[1],mat3[3],round(mat3[4],2),mat3[6],dim(mat3a)[1]),ncol = 5,byrow = T)
colnames(mattable)<-c("Min","Mediana","Media","Max", "n")
rownames(mattable)<-c("Puntuación DOORMAT 1","Puntuación DOORMAT 2","Puntuación DOORMAT 3")

mattable%>%
  kbl(caption="puntuación DOORMAT")%>%
  kable_styling()


```

**ESTADISTICA BIVARIADA**

**Espectro DOORMAT**

Para analizar si existen diferencias significativas entre los cuatro espectros DOORMAT utilizaremos el test de Friedman, que es apropiado para estudiar la asociación entre grupos ordinales pareados.  La prueba se basa en comparar rangos.  Para corroborar los resultados, se realizará tambien una ANOVA unidireccional, transformando previamente los valores de los espectros DOORMAT en rangos.
Simplificando, el test de Friedman puede considerarse como una comparación entre las medianas de varios grupos (en este caso los espectros DOORMAT 0,1,2 y 3).   

FRIEDMAN  

```{r , echo=FALSE, warning=FALSE,caption="puntuacion DOORMAT",comment=""} 

doorfried2 <- read_xlsx("/Users/carlosmartinperez/Desktop/MENINGITIS/Meningitis pre-intervención.xlsx",sheet=6)

#friedman.test(ESPECTRO ~ PUNTO|id, doorfried2)
friedman.test(doorfried2$ESPECTRO,doorfried2$PUNTO,doorfried2$id)

```   

ANOVA  

```{r , echo=FALSE, warning=FALSE,caption="puntuacion DOORMAT",comment=""} 

rpulse <- rank(doorfried2$ESPECTRO)

lme.rank <- lme(fixed = rpulse ~ PUNTO, random =~1|id, data=doorfried2)
anova(lme.rank)
```    

Por cualquiera de los dos métodos se obiene una p <0.05. Por tanto, las diferencias entre los espectros doormat que observamos  pueden considerarse diferencias significativas . Al menos dos grupos de entre los comparados son significativamente diferentes, pero no podemos identificar cuales.  

Para estudiar entre que grupos (espectros DOORMAT) hay difrencias significativas, es necesario comparar los cuatro entre ellos. Utilizaremos el test de rangos con signo de Wilcoxon entre cada par de grupos.  


```{r , echo=FALSE, warning=FALSE,caption="puntuacion DOORMAT",comment=""} 
pair<-pairwise.wilcox.test(doorfried2$ESPECTRO,doorfried2$PUNTO, paired = TRUE, p.adjust.method = "holm")
pair
```    

```{r , echo=FALSE, warning=FALSE,caption="puntuacion DOORMAT",results='asis'} 

#pair<-pairwise.wilcox.test(doorfried2$ESPECTRO, doorfried2$PUNTO, paired = TRUE, p.adjust.method = "holm")
tablapair<-matrix(c(pair$p.value[1],pair$p.value[2],pair$p.value[3],pair$p.value[5],pair$p.value[6],pair$p.value[9]),byrow = T,ncol=1)
colnames(tablapair)<-c("p valor")
rownames(tablapair)<-c("Empirico vs Prueba rapida","Empirico vs Cultivo","Empírico vs Antibiograma",
"Prueba rapida vs Cultivo","Prueba rapida vs Antiograma","Cultivo vs Antibiograma")
tablapair%>%
              kbl(caption="Test Wilcoxon pareado")%>%
              kable_styling(full_width = F )
```     



Se concluye que el espectro DOORMAT de los tratamientos tras el informe final es significativamente distinto del resto de espectros.  

Las otras diferencias entre espectros en las distintas fases del tratamiento, aunque se quedan cerca de la significación, no pueden considerarse como significativas desde el punto de vista estadístico.



**Puntuacion DOORMAT**

las puntuaciones DOORMAT son variables numéricas pareadas, por ello utilizaremos la prueba de Wilcoxon para muestras relacionadas.

```{r , echo=FALSE, warning=FALSE,caption="puntuacion DOORMAT",comment=""}

 wilcox.test (mening$DOORMAT2,mening$DOORMAT3, paired = TRUE, Alternative = "two.sided")
 wilcox.test (mening$DOORMAT1,mening$DOORMAT2, paired = TRUE, Alternative = "two.sided")
 wilcox.test (mening$DOORMAT1,mening$DOORMAT3, paired = TRUE, Alternative = "two.sided")
```

Las puntuaciones DOORMAT 2 y DOORMAT 3 son significativamente diferentes. La puntuación DOORMAT 3 es significativamente mayor que la DOORMAT 2.  

La puntuación DOORMAT 2  es significativamente mayor que la puntuación DOORMAT 1.  

La puntucación DOORMAT 3 es también significativamente mayor que la puntuación DOORMAT 1.  

