---
title: "Regresiones tiempo final"
author: "Carlos Martin Perez"
date: "2022-12-08"
output: html_document
---

```{r setup, include=FALSE}
knitr::opts_chunk$set(echo = TRUE)
```

```{r , echo=FALSE, warning=FALSE,comment=F,include=FALSE}

library(dplyr)
library(knitr)
library(gridExtra)
library(openintro)
library(formattable)
library(MASS)
library(ggplot2)
library(readxl)
library(pillar)
library(kableExtra)
library(lubridate)

```    

# Variable dependiente tiempo hasta el resultado final  

### Regresiones simples con las variables numéricas y dicotómicas que alcanzan significación estadística  

En un primer paso se ajustan regresiones lineales simples con TODAS las variables disponibles. De ellas, se seleccionan las que obtienen un valor de p menor de 0.05, que son las que se muestran en la siguiente tabla:  

```{r , echo=FALSE, warning=FALSE,comment=F}

mening <- read_xlsx("/Users/carlosmartinperez/Desktop/MENINGITIS/Meningitis pre-intervención.xlsx",sheet=2)

mening$Resultado_cultivo <-  factor(mening$Resultado_cultivo,
                                    levels = c("Streptococcus pneumoniae", "Neisseria meningitidis","Negativo", "Haemophilus influenzae", "Klebsiella pneumoniae", "Listeria monocytogenes","Streptococcus equi","Streptococcus pyogenes"))


mening$Espectro_DOORMAT0 <-  factor(mening$Espectro_DOORMAT0,levels = c( "IV","III","I","0"))
mening$Espectro_DOORMAT1<-  factor(mening$Espectro_DOORMAT1,levels = c( "IV","III","II","I"))
mening$Espectro_DOORMAT2 <-  factor(mening$Espectro_DOORMAT2,levels = c( "IV","III","II","I"))
mening$Espectro_DOORMAT3 <-  factor(mening$Espectro_DOORMAT3,levels = c( "III","II","I"))

mening$tiempo<-as.duration(as.period(interval(mening$Fecha_h_meningitis , mening$Fecha_h_alta)))
mening$tiempo<-ifelse(mening$tiempo<0,0,mening$tiempo)
mening$tiempo<-round(mening$tiempo/3600,1)

lcr<-as.duration(as.period(interval(mening$Fecha_h_meningitis , mening$Fecha_h_LCR)))
lcr<-ifelse(lcr<0,0,lcr)
lcr<-round(lcr/3600,1)
mening$lcr<-lcr

emp<-as.duration(as.period(interval(mening$Fecha_h_LCR , mening$Fecha_h_empirico)))
emp<-ifelse(emp<0,0,emp)
emp<-round(emp/3600,1)
mening$emp<-emp  

rapida<-as.duration(as.period(interval(mening$Fecha_h_LCR , mening$Fecha_h_rapida)))
rapida<-ifelse(rapida<0,0,rapida)
rapida<-round(rapida/3600,1)
mening$rapida<-rapida

recepcion<-as.duration(as.period(interval(mening$Fecha_h_meningitis , mening$Fecha_h_recepcion)))
recepcion<-ifelse(recepcion<0,0,recepcion)
recepcion<-round(recepcion/3600,1)
mening$recepcion<-recepcion

final<-as.duration(as.period(interval(mening$Fecha_h_LCR , mening$Fecha_h_resultado_final)))
final<-ifelse(final<0,0,final)
final<-round(final/3600,1)
mening$final<-final

cambiodat<-as.duration(as.period(interval(mening$Fecha_h_LCR , mening$Fecha_cambio)))
cambiodat<-ifelse(cambiodat<0,0,cambiodat)
cambiodat<-round(cambiodat/3600,1)
mening$cambiodat<-cambiodat

diagetiol<-as.duration(as.period(interval(mening$Fecha_h_LCR , mening$fecha_diag_etiol)))
diagetiol<-ifelse(diagetiol<0,0,diagetiol)
diagetiol<-round(diagetiol/3600,1)
mening$diagetiol<-diagetiol

diagetiol2<-as.duration(as.period(interval(mening$Fecha_h_rapida , mening$fecha_diag_etiol)))
diagetiol2<-ifelse(diagetiol2<0,0,diagetiol2)
diagetiol2<-round(diagetiol2/3600,1)
mening$diagetiol2<-diagetiol2

ulti2<-mening$Año
ulti2<-ifelse(ulti2>2019,"Si","No")
mening$ulti2<-ulti2

mening$Año<-as.factor(mening$Año)
mening$Año <-  factor(mening$Año,levels = c( "2021","2020","2019","2018","2017"))
mening$ulti2<-as.factor(mening$ulti2)
mening$Virica<-as.factor(mening$Virica) 

##################################################
#Eliminamos fechas y variables repetidas o no necesarias
##################################################

mening<-dplyr::select(mening,-c(Fecha_h_meningitis,Fecha_h_LCR,Fecha_h_empirico,Fecha_h_recepcion,                               Fecha_h_rapida, Fecha_h_resultado_final, Fecha_h_alta, Fecha_cambio, fecha_diag_etiol,NHC , Procedencia, Desde_observación, Desde_diag_LCR,Adquisición, TABP_tipo,Tipo_empirico , Desde_diag_empirico, Desde_diag_recepcion, Celulas, Hematies, PMN, Mono, Glucosa, Proteína, Tipo_prueba_rapida,Resultado_antigeno, Resultado_Gram, PCR, Tipo_dirigido1, Tipo_dirigido2, Tipo_dirigido3, Actividad1,Desde_meningitis_dirigido1,ACTIVO_dirigido2,Desde_diag_dirigido2,
                            Desde_diag_final, ACTIVO_dirigido3,`Mortalidad(SINO)`, Fecha_h_ingreso, Fecha_h_dirigido1,Fecha_h_provi, Fecha_h_dirigido2, Fecha_h_dirigido3, Fecha_altaUCI, Perfil_DOORMAT,
                                diagetiol,diagetiol2,lcr,emp,rapida,recepcion,cambiodat,T_dirigido3_mixto,
                                Diagnostico_sindromico))

mening = mening [ , c(52,1:51,53)]

#base de datos sin variables con mas de dos categorias
mening_dos<-dplyr::select(mening,-c(Año,Espectro_DOORMAT0,Espectro_DOORMAT1,Espectro_DOORMAT2,
                                    Espectro_DOORMAT3, Resultado_cultivo,Agente_etiologico_detectado))
# base de datos con variables de mas de dos categorías
mening_n<-dplyr::select(mening,c(final,Año,Espectro_DOORMAT0,Espectro_DOORMAT1,Espectro_DOORMAT2,Espectro_DOORMAT3,Resultado_cultivo, Agente_etiologico_detectado))

```  

```{r , echo=FALSE, warning=FALSE,comment=F,results='asis'}
data_select<-function(dfs,Yvar,Xvar=NULL){
  dfs<-dfs[,c(Yvar,Xvar)]
  Xvar2<-2:(length(Xvar)+1)
  return(dfs)
}
  

combinar<-function(df,Xvar=NULL,numXVar=1){
  
  comb_Var<-t(combn(Xvar,numXVar));combinaciones<-comb_Var
  
  colnames(combinaciones)<-NULL
  
  options(warn=-1)
  
  get_names<-function(df,x){
    outcome<-matrix(data=NA,nrow=nrow(x),ncol=ncol(x))
    for(i in 1:nrow(x)){
      outcome[i,1:ncol(x)]<-colnames(df)[x[i,1:ncol(x)]]
    }
    return(outcome)
  }
  combn_names<-get_names(df,combinaciones)
  return(combn_names)
}


Mconf<-function(df, x)
{
  filas<-nrow(ccc)
  materr2<-matrix(nrow=filas,ncol=3)
  colnames(materr2)<-c( "Variables", "Coeficiente","p_valor")
  #rownames(materr2)<-paste("Modelo",c(1:filas))
  for (i in 1:nrow(ccc)){
    xnam <- as.matrix(ccc[i,])
    fmla <- as.formula(paste(colnames(mening_dos[1]),"~", paste(xnam, collapse= "+")))
    mod <- lm(fmla, data = mening_dos)
    
    mod2<- glm(fmla, data = mening_dos)
    
    df <- mod$data
    prob = predict(mod,type = c("response"))
    df$prob = prob
    
    fmla<-as.character(fmla)
    coeficiente<-summary(mod)$coefficients[2]
    pv<-summary(mod)$coefficients[8]
    
    #materr2[i,1]<-nrow(xnam)
    materr2[i,1]<-fmla[3]
    materr2[i,2]<-round(coeficiente,2)
    materr2[i,3]<-round(pv,4)
    
  }
  return(materr2)
}

ccc<-combinar(mening_dos,c(2:46),1)

d<-Mconf(mening_dos,ccc)
d<-as.data.frame(d)
d$Coeficiente<-as.numeric(d$Coeficiente)
d$p_valor<-as.numeric(d$p_valor)
seleccion1<-dplyr::filter(d,p_valor<0.05)
seleccion1%>%
  kbl()%>%
kable_paper("striped", full_width = F)
```  

Con las variables categóricas con más de dos categorias se ajustan tambien las correspondientes regresiones simples. Se muestra la regresión con la variable año, que es la unica significativa:  

```{r , echo=FALSE, warning=FALSE,comment=F}
mening_n$Resultado_cultivo <-  factor(mening_n$Resultado_cultivo,
                                    levels = c("Streptococcus pneumoniae", "Neisseria meningitidis","Negativo", "Haemophilus influenzae", "Klebsiella pneumoniae", "Listeria monocytogenes",
                                                "Streptococcus equi","Streptococcus pyogenes"))

mening_n$Año <-  factor(mening_n$Año,levels = c( "2021","2020","2019","2018","2017"))
mening_n$Espectro_DOORMAT0 <-  factor(mening_n$Espectro_DOORMAT0,levels = c( "IV","III","I","0"))
mening_n$Espectro_DOORMAT1<-  factor(mening_n$Espectro_DOORMAT1,levels = c( "IV","III","II","I"))
mening_n$Espectro_DOORMAT2 <-  factor(mening_n$Espectro_DOORMAT2,levels = c( "IV","III","II","I"))
mening_n$Espectro_DOORMAT3 <-  factor(mening_n$Espectro_DOORMAT3,levels = c( "III","II","I"))
                                      
ml20<- glm(final ~ Año,data=mening_n)              

```    

```{r , echo=FALSE, warning=FALSE,comment=F}
s1<-summary(ml20)
t1<-as.data.frame(s1$coef)

t1%>%
  kbl(caption="Regresion bivariada para Año")%>%
kable_styling(full_width = F)
```    

### Regresión lineal multivarainte  

En un principio disponemos de 7 variables. La variable ulti2 resume el año en dos categorias (antes de 2020 o despues de 2019), esto supondría usar información redundante si se utilizasen juntas en el mismo modelo,  por lo que utilizaremos la variable cruda año.  
Por otro lado la variable DOORMAT2 sólo esta disponible en 32 pacientes (20 valores faltantes), por lo que tampoco la utilizaremos en el modelo multivariante.  

Quedan disponibles 5 variables explicativas. Con ellas ajustamos todos los modelos posibles mediante combinaciones con 2, 3, 4 y 5 variables. Se obtienen los r cuadrado, AIC y errores standard de los residuos y se tabulan los resultados.  

En la siguiente tabla se muestran los cinco modelos con mejor bondad de ajuste:  

```{r , echo=FALSE, warning=FALSE,comment=F}
########################3
bdred<-dplyr::select(mening,final,Año,Virica,Cancer, Diabetes,Systemic_glucocorticoid)

########################
data_select<-function(dfs,Yvar,Xvar=NULL){
  dfs<-dfs[,c(Yvar,Xvar)]
  Xvar2<-2:(length(Xvar)+1)
  return(dfs)
}
  

combinar<-function(df,Xvar=NULL,numXVar=1){
  comb_Var<-t(combn(Xvar,numXVar));combinaciones<-comb_Var
  colnames(combinaciones)<-NULL
  options(warn=-1)
  get_names<-function(df,x){
    outcome<-matrix(data=NA,nrow=nrow(x),ncol=ncol(x))
    for(i in 1:nrow(x)){
      outcome[i,1:ncol(x)]<-colnames(df)[x[i,1:ncol(x)]]
    }
    return(outcome)
  }
  combn_names<-get_names(df,combinaciones)
  return(combn_names)
}


Mconf<-function(df, x)
{
  filas<-nrow(ccc)
  materr2<-matrix(nrow=filas,ncol=5)
  colnames(materr2)<-c( "Nº var", "Variables", "R2","AIC","RSE")
  rownames(materr2)<-paste("Modelo",c(1:filas))
  for (i in 1:nrow(ccc)){
    xnam <- as.matrix(ccc[i,])
    fmla <- as.formula(paste(colnames(bdred[1]),"~", paste(xnam, collapse= "+")))
    mod <- lm(fmla, data = bdred)
    
    mod2<- glm(fmla, data = bdred)
    
    df <- mod$data
    prob = predict(mod,type = c("response"))
    df$prob = prob
    
    fmla<-as.character(fmla)
    r2<-summary(mod)$r.squared
    aic<-summary(mod2)$aic
    rse<-summary(mod)$sigma
    materr2[i,1]<-nrow(xnam)
    materr2[i,2]<-fmla[3]
    materr2[i,3]<-round(r2,3)
    materr2[i,4]<-round(aic,1)
    materr2[i,5]<-round(rse,1)
  }
  return(materr2)
}
#####################################################
#tabla<-data_select(bdred,1,c(2:6))

ccc<-combinar(bdred,c(2:6),1)
d<-Mconf(bdred,ccc)
#d

ccc<-combinar(bdred,c(2:6),2)
dd<-Mconf(bdred,ccc)
#dd

ccc<-combinar(bdred,c(2:6),3)
ddd<-Mconf(bdred,ccc)
#ddd 

ccc<-combinar(bdred,c(2:6),4)
dddd<-Mconf(bdred,ccc)
#dddd


ccc<-combinar(bdred,c(2:6),5)
ddddd<-Mconf(bdred,ccc)
#ddddd

final<-rbind(d,dd,ddd,dddd,ddddd)
final<-as.data.frame(final)
final<-arrange(final,RSE)
finalr<-slice(final,1:5)
finalr%>%
kbl(caption="Los 5 mejores modelos de todos los posibles")%>%
kable_styling(full_width = F)   
```    

De los cinco modelos incluidos en el top 5, finalmente optamos por el modelo 5.2 que incluye tres variables: el año, los antecedentes de enfermedad oncológica y el uso de glucocorticoides sistémicos. Ni los antecedentes de diabetes ni el hecho de presentar meningitis virica alcanzan la significación estadística en los modelos.  

El modelo final queda como sigue:  

```{r , echo=FALSE, warning=FALSE,comment=F}
MX3<-lm(final ~Año+Cancer+Systemic_glucocorticoid,data=mening)
smx<-summary(MX3)
t7<-as.data.frame(smx$coefficients)
t7%>%
  kbl(caption="Regresion multivariante con el mejor ajuste")%>%
kable_styling(full_width = F)
```  

### Interpretación   

La pregunta de investigación inicial planteaba si han mejorado en los ultimos años los tiempos de repuesta en Microbiologia para pacientes con meningitis.  

Pues bien, considerando el tiempo que transcurre desde la toma de LCR hasta el informe final microbiológico, podemos afirmar que éste es significativamente menor en el año 2021 comparandolo con los años anteriores. Esta asociacion entre el año y el tiempo hasta el informe final es independiente de los otros factores que se incluyen en el modelo.
Así, en el año 2020 se emplearon, de media, 30.07 horas más que en 2021, en 2019 38.8 horas, y en 2018 42.7 horas más.

Presentar antecedentes de enfermedad oncológica se asocia con un tiempo hasta el informe final mas corto. En estos pacientes, si el resto de variables permanencen constantes, el informe final tarda de media un dia menos en elaborarse que en los pacientes no oncológicos. 
Por el contrario el uso de glucocorticoides sistémicos se asocia con un tiempo mas largo hasta el informe final, concretamente 34.8 horas más de media que los pacientes sin esta medicación.







