---
title: "Regresiones diagnostico etiológico 2"
author: "Carlos Martin Perez"
date: "2022-12-09"
output: html_document
---

```{r setup, include=FALSE}
knitr::opts_chunk$set(echo = TRUE)
```

```{r , echo=FALSE, warning=FALSE,comment=F,include=FALSE}

library(dplyr)
library(knitr)
library(gridExtra)
library(openintro)
library(formattable)
library(MASS)
library(ggplot2)
library(readxl)
library(pillar)
library(kableExtra)
library(lubridate)

```    

## Variable dependiente tiempo desde la prueba rápida hasta el diagnóstico etiológico 

### Regresiones simples con las variables numéricas y dicotómicas que alcanzan significación estadística  

En un primer paso se ajustan regresiones lineales simples con TODAS las variables disponibles. De ellas, se seleccionan las que obtienen un valor de p menor de 0.05, que son las que se muestran en la siguiente tabla:  

```{r , echo=FALSE, warning=FALSE,comment=F}

mening <- read_xlsx("/Users/carlosmartinperez/Desktop/MENINGITIS/Meningitis pre-intervención.xlsx",sheet=2)

mening$Resultado_cultivo <-  factor(mening$Resultado_cultivo,
                                    levels = c("Streptococcus pneumoniae", "Neisseria meningitidis","Negativo", "Haemophilus influenzae", "Klebsiella pneumoniae", "Listeria monocytogenes",
                                                "Streptococcus equi","Streptococcus pyogenes"))


mening$Espectro_DOORMAT0 <-  factor(mening$Espectro_DOORMAT0,levels = c( "IV","III","I","0"))
mening$Espectro_DOORMAT1<-  factor(mening$Espectro_DOORMAT1,levels = c( "IV","III","II","I"))
mening$Espectro_DOORMAT2 <-  factor(mening$Espectro_DOORMAT2,levels = c( "IV","III","II","I"))
mening$Espectro_DOORMAT3 <-  factor(mening$Espectro_DOORMAT3,levels = c( "III","II","I"))

mening$tiempo<-as.duration(as.period(interval(mening$Fecha_h_meningitis , mening$Fecha_h_alta)))
mening$tiempo<-ifelse(mening$tiempo<0,0,mening$tiempo)
mening$tiempo<-round(mening$tiempo/3600,1)

lcr<-as.duration(as.period(interval(mening$Fecha_h_meningitis , mening$Fecha_h_LCR)))
lcr<-ifelse(lcr<0,0,lcr)
lcr<-round(lcr/3600,1)
mening$lcr<-lcr

emp<-as.duration(as.period(interval(mening$Fecha_h_LCR , mening$Fecha_h_empirico)))
emp<-ifelse(emp<0,0,emp)
emp<-round(emp/3600,1)
mening$emp<-emp  

rapida<-as.duration(as.period(interval(mening$Fecha_h_LCR , mening$Fecha_h_rapida)))
rapida<-ifelse(rapida<0,0,rapida)
rapida<-round(rapida/3600,1)
mening$rapida<-rapida

recepcion<-as.duration(as.period(interval(mening$Fecha_h_meningitis , mening$Fecha_h_recepcion)))
recepcion<-ifelse(recepcion<0,0,recepcion)
recepcion<-round(recepcion/3600,1)
mening$recepcion<-recepcion

final<-as.duration(as.period(interval(mening$Fecha_h_LCR , mening$Fecha_h_resultado_final)))
final<-ifelse(final<0,0,final)
final<-round(final/3600,1)
mening$final<-final

cambiodat<-as.duration(as.period(interval(mening$Fecha_h_LCR , mening$Fecha_cambio)))
cambiodat<-ifelse(cambiodat<0,0,cambiodat)
cambiodat<-round(cambiodat/3600,1)
mening$cambiodat<-cambiodat

diagetiol<-as.duration(as.period(interval(mening$Fecha_h_LCR , mening$fecha_diag_etiol)))
diagetiol<-ifelse(diagetiol<0,0,diagetiol)
diagetiol<-round(diagetiol/3600,1)
mening$diagetiol<-diagetiol

diagetiol2<-as.duration(as.period(interval(mening$Fecha_h_rapida , mening$fecha_diag_etiol)))
diagetiol2<-ifelse(diagetiol2<0,0,diagetiol2)
diagetiol2<-round(diagetiol2/3600,1)
mening$diagetiol2<-diagetiol2

ulti2<-mening$Año
ulti2<-ifelse(ulti2>2019,"Si","No")
mening$ulti2<-ulti2

mening$Año<-as.factor(mening$Año)
mening$Año <-  factor(mening$Año,levels = c( "2021","2020","2019","2018","2017"))
mening$ulti2<-as.factor(mening$ulti2)
mening$Virica<-as.factor(mening$Virica) 
load("~/Desktop/MENINGITIS/RF/df.RData")
mening$diagetiol2<-df$diagetiol2

##################################################
#Eliminamos fechas y variables repetidas o no necesarias
##################################################

mening<-dplyr::select(mening,-c(Fecha_h_meningitis,Fecha_h_LCR,Fecha_h_empirico,Fecha_h_recepcion,                               Fecha_h_rapida, Fecha_h_resultado_final, Fecha_h_alta, Fecha_cambio, fecha_diag_etiol,NHC , Procedencia, Desde_observación, Desde_diag_LCR,Adquisición, TABP_tipo,Tipo_empirico , Desde_diag_empirico, Desde_diag_recepcion, Celulas, Hematies, PMN, Mono, Glucosa, Proteína, Tipo_prueba_rapida,Resultado_antigeno, Resultado_Gram, PCR, Tipo_dirigido1, Tipo_dirigido2, Tipo_dirigido3, Actividad1,Desde_meningitis_dirigido1,ACTIVO_dirigido2,Desde_diag_dirigido2,
                            Desde_diag_final, ACTIVO_dirigido3,`Mortalidad(SINO)`, Fecha_h_ingreso, Fecha_h_dirigido1,Fecha_h_provi, Fecha_h_dirigido2, Fecha_h_dirigido3, Fecha_altaUCI, Perfil_DOORMAT,
                                final,diagetiol,lcr,emp,rapida,recepcion,cambiodat,T_dirigido3_mixto,
                                Diagnostico_sindromico))

mening = mening [ , c(52,1:51,53)]

#base de datos sin variables con mas de dos categorias
mening_dos<-dplyr::select(mening,-c(Año,Espectro_DOORMAT0,Espectro_DOORMAT1,Espectro_DOORMAT2,
                                    Espectro_DOORMAT3, Resultado_cultivo,Agente_etiologico_detectado))
# base de datos con variables de mas de dos categorías
mening_n<-dplyr::select(mening,c(diagetiol2,Año,Espectro_DOORMAT0,Espectro_DOORMAT1,Espectro_DOORMAT2,Espectro_DOORMAT3,Resultado_cultivo, Agente_etiologico_detectado))

```  

```{r , echo=FALSE, warning=FALSE,comment=F,results='asis'}
data_select<-function(dfs,Yvar,Xvar=NULL){
  dfs<-dfs[,c(Yvar,Xvar)]
  Xvar2<-2:(length(Xvar)+1)
  return(dfs)
}
  

combinar<-function(df,Xvar=NULL,numXVar=1){
  
  comb_Var<-t(combn(Xvar,numXVar));combinaciones<-comb_Var
  
  colnames(combinaciones)<-NULL
  
  options(warn=-1)
  
  get_names<-function(df,x){
    outcome<-matrix(data=NA,nrow=nrow(x),ncol=ncol(x))
    for(i in 1:nrow(x)){
      outcome[i,1:ncol(x)]<-colnames(df)[x[i,1:ncol(x)]]
    }
    return(outcome)
  }
  combn_names<-get_names(df,combinaciones)
  return(combn_names)
}


Mconf<-function(df, x)
{
  filas<-nrow(ccc)
  materr2<-matrix(nrow=filas,ncol=3)
  colnames(materr2)<-c( "Variables", "Coeficiente","p_valor")
  #rownames(materr2)<-paste("Modelo",c(1:filas))
  for (i in 1:nrow(ccc)){
    xnam <- as.matrix(ccc[i,])
    fmla <- as.formula(paste(colnames(mening_dos[1]),"~", paste(xnam, collapse= "+")))
    mod <- lm(fmla, data = mening_dos)
    
    mod2<- glm(fmla, data = mening_dos)
    
    df <- mod$data
    prob = predict(mod,type = c("response"))
    df$prob = prob
    
    fmla<-as.character(fmla)
    coeficiente<-summary(mod)$coefficients[2]
    pv<-summary(mod)$coefficients[8]
    
    #materr2[i,1]<-nrow(xnam)
    materr2[i,1]<-fmla[3]
    materr2[i,2]<-round(coeficiente,2)
    materr2[i,3]<-round(pv,4)
    
  }
  return(materr2)
}
```  

```{r , echo=FALSE, warning=FALSE,comment=F,results='asis'}
ccc<-combinar(mening_dos,c(2:46),1)
d<-Mconf(mening_dos,ccc)
d<-as.data.frame(d)


d$Coeficiente<-as.numeric(d$Coeficiente)
d$p_valor<-as.numeric(d$p_valor)
seleccion1<-dplyr::filter(d,p_valor<0.05)
seleccion1%>%
  kbl()%>%
  kable_paper("striped", full_width = F)

```  

Con las variables categóricas con más de dos categorias se ajustan tambien las correspondientes regresiones simples. Se muestran la regresiónes con la variable año y con el resultado del cultivo que son las únicas con alguna categoría significativa:    

```{r , echo=FALSE, warning=FALSE,comment=F}
mening_n$Resultado_cultivo <-  factor(mening_n$Resultado_cultivo,
                                    levels = c("Streptococcus pneumoniae", "Neisseria meningitidis","Negativo", "Haemophilus influenzae", "Klebsiella pneumoniae", "Listeria monocytogenes",
                                                "Streptococcus equi","Streptococcus pyogenes"))

mening_n$Año <-  factor(mening_n$Año,levels = c( "2021","2020","2019","2018","2017"))
mening_n$Espectro_DOORMAT0 <-  factor(mening_n$Espectro_DOORMAT0,levels = c( "IV","III","I","0"))
mening_n$Espectro_DOORMAT1<-  factor(mening_n$Espectro_DOORMAT1,levels = c( "IV","III","II","I"))
mening_n$Espectro_DOORMAT2 <-  factor(mening_n$Espectro_DOORMAT2,levels = c( "IV","III","II","I"))
mening_n$Espectro_DOORMAT3 <-  factor(mening_n$Espectro_DOORMAT3,levels = c( "III","II","I"))
                                      
ml20<- glm(diagetiol2 ~ Año,data=mening_n)              
ml30<- glm(diagetiol2 ~ Espectro_DOORMAT0,data=mening_n)
ml40<- glm(diagetiol2 ~ Espectro_DOORMAT1,data=mening_n)
ml50<- glm(diagetiol2 ~ Espectro_DOORMAT2,data=mening_n)
ml60<- glm(diagetiol2 ~ Espectro_DOORMAT3,data=mening_n)
ml70<- glm(diagetiol2 ~ Resultado_cultivo,data=mening_n)             

```    

```{r , echo=FALSE, warning=FALSE,comment=F}
s1<-summary(ml20)
t1<-as.data.frame(s1$coef)
s2<-summary(ml30)
t2<-as.data.frame(s2$coef)
s3<-summary(ml40)
t3<-as.data.frame(s3$coef)
s4<-summary(ml50)
t4<-as.data.frame(s4$coef)
s5<-summary(ml60)
t5<-as.data.frame(s5$coef)
s6<-summary(ml70)
t6<-as.data.frame(s6$coef)
t1%>%
  kbl(caption="Regresion bivariada para Año")%>%
kable_styling(full_width = F)
t6%>%
  kbl(caption="Regresion bivariada para el resultado del cultivo")%>%
kable_styling(full_width = F)
```     

### Regresión lineal multivariante  

En un principio disponemos de 8 variables que obtienen valores de p menores de 0.05 en el análisis bivariado. La variable resultado del cultivo es significativa para los cultivos negativos frente a positivos para neumococo. Esta categoría representa a las meningitis víricas, por lo que no será utilizada, ya que tenemos una variable categórica (Virica) que recoge esta información.  
Las variables informe provisional (SI / NO) y tratamiento empirico mixto no parecen aportar, a priori información significativa

Quedan disponibles 4 variables explicativas. Con ellas ajustamos todos los modelos posibles mediante combinaciones con 2, 3 y 4 variables. Se obtienen los r cuadrado, AIC y errores standard de los residuos y se tabulan los resultados.  

En la siguiente tabla se muestran los cinco modelos con mejor bondad de ajuste:  

```{r , echo=FALSE, warning=FALSE,comment=F}
########################3
bdred<-dplyr::select(mening,diagetiol2,PCR2,Statin,Virica,Año)
########################
data_select<-function(dfs,Yvar,Xvar=NULL){
  dfs<-dfs[,c(Yvar,Xvar)]
  Xvar2<-2:(length(Xvar)+1)
  return(dfs)
}
  

combinar<-function(df,Xvar=NULL,numXVar=1){
  comb_Var<-t(combn(Xvar,numXVar));combinaciones<-comb_Var
  colnames(combinaciones)<-NULL
  options(warn=-1)
  get_names<-function(df,x){
    outcome<-matrix(data=NA,nrow=nrow(x),ncol=ncol(x))
    for(i in 1:nrow(x)){
      outcome[i,1:ncol(x)]<-colnames(df)[x[i,1:ncol(x)]]
    }
    return(outcome)
  }
  combn_names<-get_names(df,combinaciones)
  return(combn_names)
}


Mconf<-function(df, x)
{
  filas<-nrow(ccc)
  materr2<-matrix(nrow=filas,ncol=5)
  colnames(materr2)<-c( "Nº var", "Variables", "R2","AIC","RSE")
  rownames(materr2)<-paste("Modelo",c(1:filas))
  for (i in 1:nrow(ccc)){
    xnam <- as.matrix(ccc[i,])
    fmla <- as.formula(paste(colnames(bdred[1]),"~", paste(xnam, collapse= "+")))
    mod <- lm(fmla, data = bdred)
    
    mod2<- glm(fmla, data = bdred)
    
    df <- mod$data
    prob = predict(mod,type = c("response"))
    df$prob = prob
    
    fmla<-as.character(fmla)
    r2<-summary(mod)$r.squared
    aic<-summary(mod2)$aic
    rse<-summary(mod)$sigma
    materr2[i,1]<-nrow(xnam)
    materr2[i,2]<-fmla[3]
    materr2[i,3]<-round(r2,3)
    materr2[i,4]<-round(aic,1)
    materr2[i,5]<-round(rse,1)
  }
  return(materr2)
}
```  

```{r , echo=FALSE, warning=FALSE,comment=F}
ccc<-combinar(bdred,c(2:4),1)
d<-Mconf(bdred,ccc)
#d

ccc<-combinar(bdred,c(2:4),2)
dd<-Mconf(bdred,ccc)
#dd

ccc<-combinar(bdred,c(2:4),3)
ddd<-Mconf(bdred,ccc)
#ddd 

#ccc<-combinar(bdred,c(2:5),4)
#dddd<-Mconf(bdred,ccc)
#dddd


#ccc<-combinar(bdred,c(2:5),5)
#ddddd<-Mconf(bdred,ccc)
#ddddd
#ccc<-combinar(bdred,c(2:5),6)
#dddddd<-Mconf(bdred,ccc)

final<-rbind(d,dd,ddd)
final<-as.data.frame(final)
final<-arrange(final,RSE)
finalr<-slice(final,1:5)
finalr%>%
kbl(caption="Los 5 mejores modelos de todos los posibles")%>%
kable_styling(full_width = F)   
```    

El modelos finales mas razonables quedan como sigue:  

```{r , echo=FALSE, warning=FALSE,comment=F}
MX3<-lm(diagetiol2 ~PCR2+Statin,data=mening)
smx<-summary(MX3)
t7<-as.data.frame(smx$coefficients)
t7%>%
  kbl(caption="Regresion multivariante con el mejor ajuste")%>%
kable_styling(full_width = F)

MX4<-lm(diagetiol2 ~PCR2,data=mening)
smx4<-summary(MX4)
t7<-as.data.frame(smx4$coefficients)
t7%>%
  kbl(caption="Regresion multivariante para PCR2")%>%
kable_styling(full_width = F)
```    

### Interpretación   

La variable que se asocia de forma mas potente con el tiempo que transcurre desde la realización de la prueba rápida hasta que se consigue el diagnóstico etiologico. Por si sola esta variable explica más del 50% de la variablidad de la variable de resultado (segundo modelo). El tiempo en los pacientes a los que se realiza PCR es, de media, 22 horas menor que en los que no se les realiza la prueba.   

Se ha incluido el primer modelo que incluye la variable toma de edtatinas como explicativa. Este modelo aporta poco con respecto al que incluye solo PCR en términos de r cuadrado, AIC y error. Además es dificil explicar el papel de esta variable en el proceso diagnóstico, por lo que, probablemente, solo aporta ruido al modelo.




