---
title: "Regresiones lineales tiempos"
author: "Carlos Martin Perez"
date: "2022-12-03"
output: html_document
---

```{r setup, include=FALSE}
knitr::opts_chunk$set(echo = TRUE)
```

```{r , echo=FALSE, warning=FALSE,comment=F,include=FALSE}

library(dplyr)
library(knitr)
library(gridExtra)
library(openintro)
library(formattable)
library(MASS)
library(ggplot2)
library(readxl)
library(pillar)
library(kableExtra)
library(lubridate)

```   

# Variable dependiente tiempo hasta el resultado final  

## regresiones simples con todas las variables numéricas y dicotómicas

```{r , echo=FALSE, warning=FALSE,comment=F}

mening <- read_xlsx("/Users/carlosmartinperez/Desktop/MENINGITIS/Meningitis pre-intervención.xlsx",sheet=2)

mening$Resultado_cultivo <-  factor(mening$Resultado_cultivo,
                                    levels = c("Streptococcus pneumoniae", "Neisseria meningitidis","Negativo", "Haemophilus influenzae", "Klebsiella pneumoniae", "Listeria monocytogenes",
                                                "Streptococcus equi","Streptococcus pyogenes"))


mening$Espectro_DOORMAT0 <-  factor(mening$Espectro_DOORMAT0,levels = c( "IV","III","I","0"))
mening$Espectro_DOORMAT1<-  factor(mening$Espectro_DOORMAT1,levels = c( "IV","III","II","I"))
mening$Espectro_DOORMAT2 <-  factor(mening$Espectro_DOORMAT2,levels = c( "IV","III","II","I"))
mening$Espectro_DOORMAT3 <-  factor(mening$Espectro_DOORMAT3,levels = c( "III","II","I"))

mening$tiempo<-as.duration(as.period(interval(mening$Fecha_h_meningitis , mening$Fecha_h_alta)))
mening$tiempo<-ifelse(mening$tiempo<0,0,mening$tiempo)
mening$tiempo<-round(mening$tiempo/3600,1)

lcr<-as.duration(as.period(interval(mening$Fecha_h_meningitis , mening$Fecha_h_LCR)))
lcr<-ifelse(lcr<0,0,lcr)
lcr<-round(lcr/3600,1)
mening$lcr<-lcr

emp<-as.duration(as.period(interval(mening$Fecha_h_LCR , mening$Fecha_h_empirico)))
emp<-ifelse(emp<0,0,emp)
emp<-round(emp/3600,1)
mening$emp<-emp  

rapida<-as.duration(as.period(interval(mening$Fecha_h_LCR , mening$Fecha_h_rapida)))
rapida<-ifelse(rapida<0,0,rapida)
rapida<-round(rapida/3600,1)
mening$rapida<-rapida

recepcion<-as.duration(as.period(interval(mening$Fecha_h_meningitis , mening$Fecha_h_recepcion)))
recepcion<-ifelse(recepcion<0,0,recepcion)
recepcion<-round(recepcion/3600,1)
mening$recepcion<-recepcion

final<-as.duration(as.period(interval(mening$Fecha_h_LCR , mening$Fecha_h_resultado_final)))
final<-ifelse(final<0,0,final)
final<-round(final/3600,1)
mening$final<-final

cambiodat<-as.duration(as.period(interval(mening$Fecha_h_LCR , mening$Fecha_cambio)))
cambiodat<-ifelse(cambiodat<0,0,cambiodat)
cambiodat<-round(cambiodat/3600,1)
mening$cambiodat<-cambiodat

diagetiol<-as.duration(as.period(interval(mening$Fecha_h_LCR , mening$fecha_diag_etiol)))
diagetiol<-ifelse(diagetiol<0,0,diagetiol)
diagetiol<-round(diagetiol/3600,1)
mening$diagetiol<-diagetiol

diagetiol2<-as.duration(as.period(interval(mening$Fecha_h_rapida , mening$fecha_diag_etiol)))
diagetiol2<-ifelse(diagetiol2<0,0,diagetiol2)
diagetiol2<-round(diagetiol2/3600,1)
mening$diagetiol2<-diagetiol2

ulti2<-mening$Año
ulti2<-ifelse(ulti2>2019,"Si","No")
mening$ulti2<-ulti2

mening$Año<-as.factor(mening$Año)
mening$Año <-  factor(mening$Año,levels = c( "2021","2020","2019","2018","2017"))
mening$ulti2<-as.factor(mening$ulti2)
mening$Virica<-as.factor(mening$Virica) 

##################################################
#Eliminamos fechas y variables repetidas o no necesarias
##################################################

mening<-dplyr::select(mening,-c(Fecha_h_meningitis,Fecha_h_LCR,Fecha_h_empirico,Fecha_h_recepcion,                               Fecha_h_rapida, Fecha_h_resultado_final, Fecha_h_alta, Fecha_cambio, fecha_diag_etiol,NHC , Procedencia, Desde_observación, Desde_diag_LCR,Adquisición, TABP_tipo,Tipo_empirico , Desde_diag_empirico, Desde_diag_recepcion, Celulas, Hematies, PMN, Mono, Glucosa, Proteína, Tipo_prueba_rapida,Resultado_antigeno, Resultado_Gram, PCR, Tipo_dirigido1, Tipo_dirigido2, Tipo_dirigido3, Actividad1,Desde_meningitis_dirigido1,ACTIVO_dirigido2,Desde_diag_dirigido2,
                            Desde_diag_final, ACTIVO_dirigido3,`Mortalidad(SINO)`, Fecha_h_ingreso, Fecha_h_dirigido1,Fecha_h_provi, Fecha_h_dirigido2, Fecha_h_dirigido3, Fecha_altaUCI, Perfil_DOORMAT,
                                diagetiol,final,lcr,emp,rapida,recepcion,cambiodat,T_dirigido3_mixto,
                                Diagnostico_sindromico))

mening = mening [ , c(52,1:51,53)]

#base de datos sin variables con mas de dos categorias
mening_dos<-dplyr::select(mening,-c(Año,Espectro_DOORMAT0,Espectro_DOORMAT1,Espectro_DOORMAT2,
                                    Espectro_DOORMAT3, Resultado_cultivo,Agente_etiologico_detectado))
# base de datos con variables de mas de dos categorías
mening_n<-dplyr::select(mening,c(diagetiol2,Año,Espectro_DOORMAT0,Espectro_DOORMAT1,Espectro_DOORMAT2,Espectro_DOORMAT3,Resultado_cultivo, Agente_etiologico_detectado))
```


```{r , echo=FALSE, warning=FALSE,comment=F}
mening_dos <- mening_dos[lapply(mening_dos,length)>0]
 ml1<- glm(diagetiol2 ~ Edad,data=mening_dos)                        
 ml2<- glm(diagetiol2 ~ Sexo,data=mening_dos)                        
 ml3<- glm(diagetiol2 ~ Charlson_Index,data=mening_dos)              
ml4<- glm(diagetiol2 ~ charlson_Index3,data=mening_dos)             
ml5<- glm(diagetiol2 ~ Smoking_history,data=mening_dos)             
ml6<- glm(diagetiol2 ~ Drinking_history,data=mening_dos)            
ml7<- glm(diagetiol2 ~ Diabetes,data=mening_dos)                    
ml8<- glm(diagetiol2 ~ Hypertension,data=mening_dos)                
ml9<- glm(diagetiol2 ~ Chronic_lung_disease,data=mening_dos)        
ml10<- glm(diagetiol2 ~ OSA,data=mening_dos)                        
ml11<- glm(diagetiol2 ~ Cerebrovascular_disease,data=mening_dos)    
ml12<- glm(diagetiol2 ~ Cancer,data=mening_dos)                     
ml13<- glm(diagetiol2 ~ Chronic_Kidney_disease,data=mening_dos)     
ml14<- glm(diagetiol2 ~ Chronic_liver_impairment,data=mening_dos)   
ml15<- glm(diagetiol2 ~ MIS,data=mening_dos)                        
ml16<- glm(diagetiol2 ~ Residence,data=mening_dos)                  
ml17<- glm(diagetiol2 ~ Statin,data=mening_dos)                     
ml18<- glm(diagetiol2 ~ ACE_inhibitor_ARB,data=mening_dos)          
ml19<- glm(diagetiol2 ~ Systemic_glucocorticoid,data=mening_dos)    
ml20<- glm(diagetiol2 ~ oral_anticoagulant_warfarin,data=mening_dos)
ml21<- glm(diagetiol2 ~ Antibiotic,data=mening_dos)                 
#ml22<- glm(diagetiol2 ~ Diagnostico_sindromico,data=mening_dos)     
ml23<- glm(diagetiol2 ~ TABP,data=mening_dos)                       
ml24<- glm(diagetiol2 ~ T_empirico,data=mening_dos)                 
ml25<- glm(diagetiol2 ~ T_em_combinado,data=mening_dos)             
ml26<- glm(diagetiol2 ~ T_em_mixto,data=mening_dos)                 
ml27<- glm(diagetiol2 ~ Actividad0,data=mening_dos)                 
ml28<- glm(diagetiol2 ~ Resultado_prueba_rapida,data=mening_dos)    
ml29<- glm(diagetiol2 ~ PCR2,data=mening_dos)                       
ml30<- glm(diagetiol2 ~ Cambio_Tto1,data=mening_dos)                
ml31<- glm(diagetiol2 ~ dirigido1_combinado,data=mening_dos)        
ml32<- glm(diagetiol2 ~ dirigido1_mixto,data=mening_dos)            
ml33<- glm(diagetiol2 ~ DOORMAT1,data=mening_dos)                   
ml34<- glm(diagetiol2 ~ Provisional,data=mening_dos)                
ml35<- glm(diagetiol2 ~ Cambio_Tto2,data=mening_dos)                
ml36<- glm(diagetiol2 ~ T_dirigido2_combinado,data=mening_dos)      
ml37<- glm(diagetiol2 ~ T_dirigido2_mixto,data=mening_dos)          
ml38<- glm(diagetiol2 ~ DOORMAT2,data=mening_dos)                   
ml39<- glm(diagetiol2 ~ Virica,data=mening_dos)                     
ml40<- glm(diagetiol2 ~ Cambio_Tto3,data=mening_dos)                
ml41<- glm(diagetiol2 ~ T_dirigido3_combinado,data=mening_dos)      
          
ml43<- glm(diagetiol2 ~ DOORMAT3,data=mening_dos)                   
ml44<- glm(diagetiol2 ~ Muerte_atribuible,data=mening_dos)          
ml45<- glm(diagetiol2 ~ Cambio,data=mening_dos)                     
ml46<- glm(diagetiol2 ~ tiempo,data=mening_dos)                     
ml47<- glm(diagetiol2 ~ ulti2,data=mening_dos)  

sm1<- summary(ml1)
sm2<- summary(ml2)
sm3<- summary(ml3)
sm4<- summary(ml4)
sm5<- summary(ml5)
sm6<- summary(ml6)
sm7<- summary(ml7)
sm8<- summary(ml8)
sm9<- summary(ml9)
sm10<- summary(ml10)
sm11<- summary(ml11)
sm12<- summary(ml12)
sm13<- summary(ml13)
sm14<- summary(ml14)
sm15<- summary(ml15)
sm16<- summary(ml16)
sm17<- summary(ml17)
sm18<- summary(ml18)
sm19<- summary(ml19)
sm20<- summary(ml20)
sm21<- summary(ml21)
#sm22<- summary(ml22)
sm23<- summary(ml23)
sm24<- summary(ml24)
sm25<- summary(ml25)
sm26<- summary(ml26)
sm27<- summary(ml27)
sm28<- summary(ml28)
sm29<- summary(ml29)
sm30<- summary(ml30)
sm31<- summary(ml31)
sm32<- summary(ml32)
sm33<- summary(ml33)
sm34<- summary(ml34)
sm35<- summary(ml35)
sm36<- summary(ml36)
sm37<- summary(ml37)
sm38<- summary(ml38)
sm39<- summary(ml39)
sm40<- summary(ml40)
sm41<- summary(ml41)

sm43<- summary(ml43)
sm44<- summary(ml44)
sm45<- summary(ml45)
sm46<- summary(ml46)
sm47<- summary(ml47)


dron<-matrix(c(sm1$coefficients[2],sm1$coefficients[8],
sm2$coefficients[2],sm2$coefficients[8],
sm3$coefficients[2],sm3$coefficients[8],
sm4$coefficients[2],sm4$coefficients[8],
sm5$coefficients[2],sm5$coefficients[8],
sm6$coefficients[2],sm6$coefficients[8],
sm2$coefficients[2],sm2$coefficients[8],
sm8$coefficients[2],sm8$coefficients[8],
sm9$coefficients[2],sm9$coefficients[8],
sm10$coefficients[2],sm10$coefficients[8],
sm11$coefficients[2],sm11$coefficients[8],
sm12$coefficients[2],sm12$coefficients[8],
sm13$coefficients[2],sm13$coefficients[8],
sm14$coefficients[2],sm14$coefficients[8],
sm15$coefficients[2],sm15$coefficients[8],
sm16$coefficients[2],sm16$coefficients[8],
sm12$coefficients[2],sm12$coefficients[8],
sm18$coefficients[2],sm18$coefficients[8],
sm19$coefficients[2],sm19$coefficients[8],
sm20$coefficients[2],sm20$coefficients[8],
sm21$coefficients[2],sm21$coefficients[8],
#sm22$coefficients[2],sm22$coefficients[8],
sm23$coefficients[2],sm23$coefficients[8],
sm24$coefficients[2],sm24$coefficients[8],
sm25$coefficients[2],sm25$coefficients[8],
sm26$coefficients[2],sm26$coefficients[8],
sm27$coefficients[2],sm27$coefficients[8],
sm28$coefficients[2],sm28$coefficients[8],
sm29$coefficients[2],sm29$coefficients[8],
sm30$coefficients[2],sm30$coefficients[8],
sm31$coefficients[2],sm31$coefficients[8],
sm32$coefficients[2],sm32$coefficients[8],
sm33$coefficients[2],sm33$coefficients[8],
sm34$coefficients[2],sm34$coefficients[8],
sm35$coefficients[2],sm35$coefficients[8],
sm36$coefficients[2],sm36$coefficients[8],
sm32$coefficients[2],sm32$coefficients[8],
sm38$coefficients[2],sm38$coefficients[8],
sm39$coefficients[2],sm39$coefficients[8],
sm40$coefficients[2],sm40$coefficients[8],
sm41$coefficients[2],sm41$coefficients[8],

sm43$coefficients[2],sm43$coefficients[8],
sm44$coefficients[2],sm44$coefficients[8],
sm45$coefficients[2],sm45$coefficients[8],
sm46$coefficients[2],sm46$coefficients[8],
sm47$coefficients[2],sm47$coefficients[8]
),ncol = 2,byrow = T)
colnames(dron)<-c("Coeficiente","p_valor")
rownames(dron)<-names(mening_dos)[c(2:46)]
dron<-as.data.frame(dron)
dron$p_valor<-as.numeric(dron$p_valor)

dron$Variable = row.names(dron)
row.names(dron) <- NULL
dron = dron [ , c(3,1,2)]

dron%>%
kbl() %>%
  kable_paper("striped", full_width = F)



```     

```{r , echo=FALSE, warning=FALSE,comment=F,results='asis'}
data_select<-function(dfs,Yvar,Xvar=NULL){
  dfs<-dfs[,c(Yvar,Xvar)]
  Xvar2<-2:(length(Xvar)+1)
  return(dfs)
}
  

combinar<-function(df,Xvar=NULL,numXVar=1){
  
  comb_Var<-t(combn(Xvar,numXVar));combinaciones<-comb_Var
  
  colnames(combinaciones)<-NULL
  
  options(warn=-1)
  
  get_names<-function(df,x){
    outcome<-matrix(data=NA,nrow=nrow(x),ncol=ncol(x))
    for(i in 1:nrow(x)){
      outcome[i,1:ncol(x)]<-colnames(df)[x[i,1:ncol(x)]]
    }
    return(outcome)
  }
  combn_names<-get_names(df,combinaciones)
  return(combn_names)
}


Mconf<-function(df, x)
{
  filas<-nrow(ccc)
  materr2<-matrix(nrow=filas,ncol=3)
  colnames(materr2)<-c( "Variables", "Coeficiente","p_valor")
  #rownames(materr2)<-paste("Modelo",c(1:filas))
  for (i in 1:nrow(ccc)){
    xnam <- as.matrix(ccc[i,])
    fmla <- as.formula(paste(colnames(mening_dos[1]),"~", paste(xnam, collapse= "+")))
    mod <- lm(fmla, data = mening_dos)
    
    mod2<- glm(fmla, data = mening_dos)
    
    df <- mod$data
    prob = predict(mod,type = c("response"))
    df$prob = prob
    
    fmla<-as.character(fmla)
    coeficiente<-summary(mod)$coefficients[2]
    pv<-summary(mod)$coefficients[8]
    
    #materr2[i,1]<-nrow(xnam)
    materr2[i,1]<-fmla[3]
    materr2[i,2]<-round(coeficiente,2)
    materr2[i,3]<-round(pv,4)
    
  }
  return(materr2)
}

ccc<-combinar(mening_dos,c(2:46),1)

d<-Mconf(mening_dos,ccc)
d<-as.data.frame(d)
d$Coeficiente<-as.numeric(d$Coeficiente)
d$p_valor<-as.numeric(d$p_valor)
d%>%
kbl() %>%
  kable_paper("striped", full_width = F)
```


### Variables dicotómicas y numéricas con p valor < 0.05

```{r , echo=FALSE, warning=FALSE,comment=F,results='asis'}
#dron
seleccion1<-dplyr::filter(d,p_valor<0.05)
seleccion1%>%
  kbl()%>%
kable_paper("striped", full_width = F)
```    

### Variables categóricas con más de dos categorías


```{r , echo=FALSE, warning=FALSE,comment=F}
mening_n$Resultado_cultivo <-  factor(mening_n$Resultado_cultivo,
                                    levels = c("Streptococcus pneumoniae", "Neisseria meningitidis","Negativo", "Haemophilus influenzae", "Klebsiella pneumoniae", "Listeria monocytogenes",
                                                "Streptococcus equi","Streptococcus pyogenes"))

mening_n$Año <-  factor(mening_n$Año,levels = c( "2021","2020","2019","2018","2017"))
mening_n$Espectro_DOORMAT0 <-  factor(mening_n$Espectro_DOORMAT0,levels = c( "IV","III","I","0"))
mening_n$Espectro_DOORMAT1<-  factor(mening_n$Espectro_DOORMAT1,levels = c( "IV","III","II","I"))
mening_n$Espectro_DOORMAT2 <-  factor(mening_n$Espectro_DOORMAT2,levels = c( "IV","III","II","I"))
mening_n$Espectro_DOORMAT3 <-  factor(mening_n$Espectro_DOORMAT3,levels = c( "III","II","I"))
                                      
ml20<- glm(diagetiol2 ~ Año,data=mening_n)              
ml30<- glm(diagetiol2 ~ Espectro_DOORMAT0,data=mening_n)
ml40<- glm(diagetiol2 ~ Espectro_DOORMAT1,data=mening_n)
ml50<- glm(diagetiol2 ~ Espectro_DOORMAT2,data=mening_n)
ml60<- glm(diagetiol2 ~ Espectro_DOORMAT3,data=mening_n)
ml70<- glm(diagetiol2 ~ Resultado_cultivo,data=mening_n)
```  

```{r , echo=FALSE, warning=FALSE,comment=F}
s1<-summary(ml20)
t1<-as.data.frame(s1$coef)
s2<-summary(ml30)
t2<-as.data.frame(s2$coef)
s3<-summary(ml40)
t3<-as.data.frame(s3$coef)
s4<-summary(ml50)
t4<-as.data.frame(s4$coef)
s5<-summary(ml60)
t5<-as.data.frame(s5$coef)
s6<-summary(ml70)
t6<-as.data.frame(s6$coef)
t1%>%
  kbl(caption="Regresion bivariada para Año")%>%
kable_styling(full_width = F)
t2%>%
  kbl(caption="Regresion bivariada para Espectro_DOORMAT0")%>%
kable_styling(full_width = F)
t3%>%
  kbl(caption="Regresion bivariada para Espectro_DOORMAT1")%>%
kable_styling(full_width = F)
t4%>%
  kbl(caption="Regresion bivariada para Espectro_DOORMAT2")%>%
kable_styling(full_width = F)
t5%>%
  kbl(caption="Regresion bivariada para Espectro_DOORMAT3")%>%
kable_styling(full_width = F)
t6%>%
  kbl(caption="Regresion bivariada para el resultado el cultivo")%>%
kable_styling(full_width = F)
```    

## REGRESION MULTIVARIANTE  

### Selección de variables y mejor modelo   











