---
title: "Regresiones DOORMAT"
author: "Carlos Martin Perez"
date: "2022-12-20"
output: html_document
---

```{r setup, include=FALSE}
knitr::opts_chunk$set(echo = TRUE)
```  

```{r , echo=FALSE, warning=FALSE,comment=F,include=FALSE}

library(dplyr)
library(knitr)
library(gridExtra)
library(openintro)
library(formattable)
library(MASS)
library(ggplot2)
library(readxl)
library(pillar)
library(kableExtra)
library(lubridate)

```    


# Variable dependiente **puntuacion DOORMAT tras prueba rápida** 

### Regresiones lineales simples con las variables numéricas y dicotómicas que alcanzan significación estadística  

En un primer paso se ajustan regresiones lineales simples con TODAS las variables disponibles. De ellas, se seleccionan las que obtienen un valor de p menor de 0.05, que son las que se muestran en la siguiente tabla:   

```{r , echo=FALSE, warning=FALSE,comment=F}
load("/Users/carlosmartinperez/Desktop/MENINGITIS/BASE.RData")
mening<-BASE
#names(mening)
mening = mening [ , c(36,1:35,37:68)]
mening<-dplyr::select(mening,-c(Espectro_DOORMAT1,Espectro_DOORMAT2,Espectro_DOORMAT3,
                                ED_0,ED_1,ED_2,ED_3,DOORMAT2,DOORMAT3,Muerte_atribuible,Provisional))

```  

```{r , echo=FALSE, warning=FALSE,comment=F,results='asis'}
data_select<-function(dfs,Yvar,Xvar=NULL){
  dfs<-dfs[,c(Yvar,Xvar)]
  Xvar2<-2:(length(Xvar)+1)
  return(dfs)
}
  

combinar<-function(df,Xvar=NULL,numXVar=1){
  
  comb_Var<-t(combn(Xvar,numXVar));combinaciones<-comb_Var
  
  colnames(combinaciones)<-NULL
  
  options(warn=-1)
  
  get_names<-function(df,x){
    outcome<-matrix(data=NA,nrow=nrow(x),ncol=ncol(x))
    for(i in 1:nrow(x)){
      outcome[i,1:ncol(x)]<-colnames(df)[x[i,1:ncol(x)]]
    }
    return(outcome)
  }
  combn_names<-get_names(df,combinaciones)
  return(combn_names)
}


Mconf<-function(df, x)
{
  filas<-nrow(ccc)
  materr2<-matrix(nrow=filas,ncol=3)
  colnames(materr2)<-c( "Variables", "Coeficiente","p_valor")
  #rownames(materr2)<-paste("Modelo",c(1:filas))
  for (i in 1:nrow(ccc)){
    xnam <- as.matrix(ccc[i,])
    fmla <- as.formula(paste(colnames(mening[1]),"~", paste(xnam, collapse= "+")))
    mod <- lm(fmla, data = mening)
    
    mod2<- glm(fmla, data = mening)
    
    df <- mod$data
    prob = predict(mod,type = c("response"))
    df$prob = prob
    
    fmla<-as.character(fmla)
    coeficiente<-summary(mod)$coefficients[2]
    pv<-summary(mod)$coefficients[8]
    
    #materr2[i,1]<-nrow(xnam)
    materr2[i,1]<-fmla[3]
    materr2[i,2]<-round(coeficiente,2)
    materr2[i,3]<-round(pv,4)
    
  }
  return(materr2)
}

ccc<-combinar(mening,c(2:57),1)

d<-Mconf(mening,ccc)
d<-as.data.frame(d)
d$Coeficiente<-as.numeric(d$Coeficiente)
d$p_valor<-as.numeric(d$p_valor)
seleccion1<-dplyr::filter(d,p_valor<0.05)
seleccion1%>%
  kbl()%>%
kable_paper("striped", full_width = F)
```    

```{r , echo=FALSE, warning=FALSE,comment=F}
mening$Año <-  factor(mening$Año,levels = c( "2021","2020","2019","2018","2017"))
ml200<- glm(DOORMAT1 ~ Año,data=mening) 
s1<-summary(ml200)
t1<-as.data.frame(s1$coef)

t1%>%
  kbl(caption="Regresion bivariada para Año")%>%
kable_styling(full_width = F)

```    

### Modelos multivariantes

```{r , echo=FALSE, warning=FALSE,comment=F}
########################3
bdred<-dplyr::select(mening,DOORMAT1,Glasgow,Virica,PCR2,UCI,rapida,diagetiol2,Neumococo,VVZ)

########################
data_select<-function(dfs,Yvar,Xvar=NULL){
  dfs<-dfs[,c(Yvar,Xvar)]
  Xvar2<-2:(length(Xvar)+1)
  return(dfs)
}
  

combinar<-function(df,Xvar=NULL,numXVar=1){
  comb_Var<-t(combn(Xvar,numXVar));combinaciones<-comb_Var
  colnames(combinaciones)<-NULL
  options(warn=-1)
  get_names<-function(df,x){
    outcome<-matrix(data=NA,nrow=nrow(x),ncol=ncol(x))
    for(i in 1:nrow(x)){
      outcome[i,1:ncol(x)]<-colnames(df)[x[i,1:ncol(x)]]
    }
    return(outcome)
  }
  combn_names<-get_names(df,combinaciones)
  return(combn_names)
}


Mconf<-function(df, x)
{
  filas<-nrow(ccc)
  materr2<-matrix(nrow=filas,ncol=5)
  colnames(materr2)<-c( "Nº var", "Variables", "R2","AIC","RSE")
  rownames(materr2)<-paste("Modelo",c(1:filas))
  for (i in 1:nrow(ccc)){
    xnam <- as.matrix(ccc[i,])
    fmla <- as.formula(paste(colnames(bdred[1]),"~", paste(xnam, collapse= "+")))
    mod <- lm(fmla, data = bdred)
    
    mod2<- glm(fmla, data = bdred)
    
    df <- mod$data
    prob = predict(mod,type = c("response"))
    df$prob = prob
    
    fmla<-as.character(fmla)
    r2<-summary(mod)$r.squared
    aic<-summary(mod2)$aic
    rse<-summary(mod)$sigma
    materr2[i,1]<-nrow(xnam)
    materr2[i,2]<-fmla[3]
    materr2[i,3]<-round(r2,3)
    materr2[i,4]<-round(aic,1)
    materr2[i,5]<-round(rse,1)
  }
  return(materr2)
}

ccc<-combinar(bdred,c(2:9),1)
d<-Mconf(bdred,ccc)
#d

ccc<-combinar(bdred,c(2:9),2)
dd<-Mconf(bdred,ccc)
#dd

ccc<-combinar(bdred,c(2:9),3)
ddd<-Mconf(bdred,ccc)
#ddd 

ccc<-combinar(bdred,c(2:9),4)
dddd<-Mconf(bdred,ccc)
#dddd


ccc<-combinar(bdred,c(2:9),5)
ddddd<-Mconf(bdred,ccc)
#ddddd

ccc<-combinar(bdred,c(2:9),6)
dddddd<-Mconf(bdred,ccc)
#dddddd
ccc<-combinar(bdred,c(2:9),7)
ddddddd<-Mconf(bdred,ccc)

final<-rbind(d,dd,ddd,dddd,ddddd,dddddd,ddddddd)
final<-as.data.frame(final)
final<-arrange(final,RSE)
finalr<-slice(final,1:5)
finalr%>%
kbl(caption="Los 5 mejores modelos de todos los posibles")%>%
kable_styling(full_width = F)   
```    

UN buen  modelo final quedaría  como sigue:  

```{r , echo=FALSE, warning=FALSE,comment=F}
MX3<-lm(DOORMAT1~PCR2 + Glasgow,data=mening)
smx<-summary(MX3)
t7<-as.data.frame(smx$coefficients)
t7%>%
  kbl(caption="Regresion multivariante")%>%
kable_styling(full_width = F)
```  

**Interpretación:**  

El uso de la PCR en el diagnóstico rápido se asocia con puntuaciones DOORMAT más altas, y esto independientemente de la gravedad del paciente expresada con la puntuación de la escala Glasgow.  
Concretamente, los tratamientos de los pacientes en los que se usa PCR tienen, de media,  una puntucion DOORMAT tras prueba rápida 13.3 puntos más alta.  


