---
title: "Ranndom forest de supervivencia  meningitis DOORMAT2"
author: "Carlos Martin Perez"
date: "`r Sys.Date()`"
output: html_document
---

```{r setup, include=FALSE}
knitr::opts_chunk$set(echo = TRUE)
```

```{r , echo=FALSE, warning=FALSE,comment=F,include=FALSE}

library(survival)
library(knitr)
library(dplyr)
library(gridExtra)
library(openintro)
library(plotrix)
library(formattable)
library(KMsurv)
library(MASS)
library(ggplot2)
library(plotly)
library(survminer)
library(ggsankey)
library(circlize)
library(readxl)
library(pillar)
library(kableExtra)
library(survival)
library(VSURF)
library(KMsurv)
library(randomForestSRC)
library(lubridate)
library(nlme)
library(ggRandomForests)
library(fastDummies)
library(caret)
library(parallel)
```

```{r, echo=FALSE,warning=FALSE}
######################################################
##TODO EL PREPROCESADO SE ENCUENTRA DESCRITO EN EL SCRIPT GUIA_BUENA.R##
# El resultado del preprocesado se recoge en cuato bases de datos que se llaman
# RF_ED0.RData, que incluye el espectro doormat 0 como una variable de calidad de los tratamientos
#RF_door1, Rf_door2 y Rf_door recogen solo doormat1 2 o 3 
#RF_door_todos es una  base de datos con las tres puntuaciones DOORMAT y el espectro 0
#####################################################

load("/Users/carlosmartinperez/Desktop/MENINGITIS/RF/RF_door2.RData")
```   

## Modelo random forest inicial  

La salida en R es la siguiente: 

```{r, echo=FALSE,warning=FALSE,comment="",message=FALSE}
set.seed(123)
mod1<-rfsrc(Surv(tiempo,Muerte_atribuible )~.,data=RF_door2,ntree = 500, block.size = 1, nodesize = 1, mtry=18 ,importance = T,na.action = c( "na.impute"))
mod1
```    

## Importancia de las variables  

**Importancia por permutación**   

```{r, echo=FALSE,warning=FALSE,comment="",message=FALSE,results='asis'}
imperm<-data.frame(mod1$importance)
imperm<-arrange(imperm,desc(mod1.importance))
imperm%>%
  kbl()%>%
  kable_styling(full_width = F)
```   

*Gráfico VIMP*

```{r, echo=FALSE,warning=FALSE,comment="",message=FALSE,}
plot(gg_vimp(mod1))
```   

**Importancia por profundidad mínima**   

```{r, echo=FALSE,warning=FALSE,comment="",message=FALSE}
p.min<-var.select(mod1, conservative = "medium")
gg_pmin<-gg_minimal_depth(p.min)
print(gg_pmin)
#plot (gg_pmin)
#gg_pmin%>%
  #kbl()%>%
  #kable_styling(full_width = F)
```   

*Gráfico Profundidad mínima*

```{r, echo=FALSE,warning=FALSE,comment="",message=FALSE,}
plot (gg_pmin)
```   

**Comparacion de métodos VIMP  y Profundidad mínima**  

```{r, echo=FALSE,warning=FALSE,comment="",message=FALSE,}
plot (gg_minimal_vimp (gg_pmin))+ 
  theme (legend.position = c (0.8, 0.2)) 
```   

### Modelo con 13 variables  

```{r, echo=FALSE,warning=FALSE,comment="",message=FALSE}
set.seed(123)
mod2<-rfsrc(Surv(tiempo,Muerte_atribuible )~DOORMAT2+Cambio+ Glasgow+ Charlson_Index+
              cambiodat+final+PCR2+UCI+diagetiol2+ulti2+recepcion+Virica+final, 
            data=RF_door2,ntree = 500, block.size = 1,nodesize = 1,mtry=8,importance = T,na.action = c( "na.impute"))
mod2
```    

```{r, echo=FALSE,warning=FALSE,comment="",message=FALSE}
plot.variable(mod2, partial=T,plots.per.page = 2, xvar.names = c("DOORMAT2","Cambio", "Glasgow", "Charlson_Index","cambiodat","final","PCR2","UCI","diagetiol2","ulti2",
"recepcion","Virica","final"),notch=FALSE,surv.type = "surv",ylab="Supervivencia")
              
```     

A continuación se muestran los 10 modelos con menor error de predicción entre todos los posibles con las variables seleccionadas.   

```{r, echo=FALSE,warning=FALSE,comment="",message=FALSE}
#________________________Selección de las variables más importantes
b_datos<-dplyr::select(RF_door2,tiempo,Muerte_atribuible,DOORMAT2,Cambio, Glasgow, Charlson_Index,cambiodat,final,PCR2,UCI,diagetiol2,ulti2,recepcion,Virica,final)
#_________________________

########################################
#Algoritmos para obtener todos los modelos posibles con su correspondiente error OOB
# y así seleccionar el modelo que menos error de predicción cometa

#_____funcion primera
data_select<-function(df,Yvar,Xvar=NULL){
  df<-df[,c(Yvar,Xvar)]
  Xvar2<-2:(length(Xvar)+1)
  return(df)
}

#_____funcion segunda (combinaciones tomandas de n en n)
combinar<-function(df,Xvar=NULL,numXVar=1){
  
  comb_Var<-t(combn(Xvar,numXVar));combinaciones<-comb_Var
  
  colnames(combinaciones)<-NULL
  
  options(warn=-1)
  
  get_names<-function(df,x){
    outcome<-matrix(data=NA,nrow=nrow(x),ncol=ncol(x))
    for(i in 1:nrow(x)){
      outcome[i,1:ncol(x)]<-colnames(df)[x[i,1:ncol(x)]]
    }
    return(outcome)
  }
  combn_names<-get_names(df,combinaciones)
  return(combn_names)
}

#_____funcion tercera (obtención de los modelos y su error)
Mconf<-function(df, x)
{
  filas<-nrow(ccc)
  materr2<-matrix(nrow=filas,ncol=2)
  colnames(materr2)<-c( "Variables", "Error")
  rownames(materr2)<-paste("Modelo",c(1:filas))
  for (i in 1:nrow(ccc)){
    xnam <- as.matrix(ccc[i,])
    fmla <- as.formula(paste("Surv(",colnames(b_datos[1]),",",colnames(b_datos[2]),") ~", paste(xnam, collapse= "+")))
    
    mod <- rfsrc(fmla, data = b_datos,ntree = 500)
    df <- mod$data
    prob = predict(mod,type = c("response"))
    df$prob = prob
    
    fmla<-as.character(fmla)
    #coeficiente<-summary(mod)$coefficients[2]
    #pv<-summary(mod)$coefficients[8]
    
    #materr2[i,1]<-nrow(xnam)
    materr2[i,1]<-fmla[3]
    materr2[i,2]<-get.cindex(mod$yvar[,1], mod$yvar[,2], mod$predicted.oob)
    #materr2[i,3]<-round(pv,4)
    
  }
  return(materr2)
}

set.seed(123)
ccc<-combinar(b_datos,c(3:12),1)
d1<-Mconf(b_datos,ccc)

ccc<-combinar(b_datos,c(3:12),2)
d2<-Mconf(b_datos,ccc)

ccc<-combinar(b_datos,c(3:12),3)
d3<-Mconf(b_datos,ccc)

ccc<-combinar(b_datos,c(3:12),4)
d4<-Mconf(b_datos,ccc)

ccc<-combinar(b_datos,c(3:12),5)
d5<-Mconf(b_datos,ccc)

ccc<-combinar(b_datos,c(3:12),6)
d6<-Mconf(b_datos,ccc)

ccc<-combinar(b_datos,c(3:12),7)
d7<-Mconf(b_datos,ccc)

ccc<-combinar(b_datos,c(3:12),8)
d8<-Mconf(b_datos,ccc)

dfinal<-rbind(d1,d2,d3,d4,d5,d6,d7,d8)
dfinal<-as.data.frame(dfinal)
dfinal<-arrange(dfinal,Error)
dfinalr<-slice(dfinal,1:10)
dfinalr%>%
  kbl(caption=" Todos los modelos posibles")%>%
  kable_styling(full_width = F) 
```    

## Modelo propuesto  

Incluye las variables DOORMAT2, Cambio, Glasgow, PCR2, diagetiol2, ulti2, Charlson_Index

```{r, echo=FALSE,warning=FALSE,comment="",message=FALSE}
mf1<-rfsrc(Surv(tiempo,Muerte_atribuible )~DOORMAT2 + Cambio + Glasgow + PCR2+ diagetiol2+
           ulti2+Charlson_Index,data=RF_door2,ntree = 1000,nodesize = 3)
mf1
```    

### **Gráficos de efectos parciales**   


```{r, echo=FALSE,warning=FALSE,comment="",message=FALSE}
library(parallel)
gg_v <- gg_variable(mf1, time = c(7, 14,30),
                    time.labels = c("7 dias", "14 dias","30 dias"))
xvar <- c("Glasgow","diagetiol2","DOORMAT2")
xvar.cat <- c("Cambio","PCR2")

xvar <- c(xvar, xvar.cat)

partial_pbc <- mclapply(c(7,14,30), function(tm){
  plot.variable(mf1, surv.type = "surv", time = tm, xvar.names = xvar,
                partial = TRUE, show.plots = FALSE)})  

gg_dta <- mclapply(partial_pbc, gg_partial)

pbc_ggpart <- combine.gg_partial(gg_dta[[1]], gg_dta[[2]], gg_dta[[3]],
                                 lbls = c("7 dias","14 dias","30 dias"))
ggpart <- pbc_ggpart 

```


#### Variable Cambio

```{r, echo=FALSE,warning=FALSE,comment="",message=FALSE}
plot.variable(mf1, partial=T,plots.per.page = 1, xvar.names = c("Cambio"),
              notch=FALSE,surv.type = "surv",time = 12,
              main=" Cambio de tratamiento supervivencia 12 días",
              xlab = "Cambio, 1=No ; 2=Sí") 
##################################################################################
plot(gg_rfsrc(mf1,by="Cambio"),show.legend = F)+
  labs(x="Tiempo en días")+
  coord_cartesian(xlim = c(0,30))+
  geom_vline(aes(xintercept=9),col="gray")+
  scale_color_discrete("Cambio", labels = c("No cambio", "Cambio"))+
  labs(title = "Curvas supervivencia a 30 días. Variable Cambio")+
  labs(subtitle = "En verde cambio de tratamiento, en rojo no cambio")+
  labs(caption = "Linea vertical: 9 días\n(Mediana del tiempo de seguimiento)")
```     

*Gráfico de supervivencia en distintos tiempos de evolución*  


```{r, echo=FALSE,warning=FALSE,comment="",message=FALSE}
ggplot(pbc_ggpart[["Cambio"]], aes(y=yhat, x=Cambio, col=group))+
  geom_boxplot(notch = FALSE,
               outlier.shape = NA) + # panel=TRUE,
  labs(x = "Cambio", y = "Survival (%)", color="Time", shape="Time") +
  theme(legend.position = c(0.8, 0.2)) +
  labs(title='Supervivencia según variable Cambio', 
       subtitle='A los 7 y a los 30 días')
```


#### Variable PCR2 

```{r, echo=FALSE,warning=FALSE,comment="",message=FALSE}
plot.variable(mf1, partial=T,plots.per.page = 1, xvar.names = c("PCR2"),
              notch=F,surv.type = "surv",time = 12,
              main=" PCR y supervivencia a 12 días",
              xlab = "PCR, 1=No ; 2=Sí") 

plot(gg_rfsrc(mf1,by="PCR2"),show.legend = F)+
  labs(x="Tiempo en días")+
  coord_cartesian(xlim = c(0,30))+
  geom_vline(aes(xintercept=12),col="gray")+
  #geom_vline(aes(xintercept=480),col="gray")+

  scale_color_discrete("PCR", labels = c("No PCR", "PCR"))+
  labs(title = "Curvas supervivencia a 30 días. Variable PCR")+
  labs(subtitle = "En verde PCR, en rojo no PCR")+
  labs(caption = "Linea vertical: 12 días")
```    

*Gráfico de supervivencia en distintos tiempos de evolución*  


```{r, echo=FALSE,warning=FALSE,comment="",message=FALSE}
ggplot(pbc_ggpart[["PCR2"]], aes(y=yhat, x=PCR2, col=group))+
geom_boxplot(notch = FALSE,
                 outlier.shape = NA) + # panel=TRUE,
  labs(x = "PCR", y = "Survival (%)", color="Time", shape="Time") +
  theme(legend.position = c(0.15, 0.2)) +
  labs(title='Supervivencia según PCR', 
       subtitle='A los 7 y a los 30 días')
```

#### Variable DOORMAT2

```{r, echo=FALSE,warning=FALSE,comment="",message=FALSE}
plot.variable(mf1, partial=T,plots.per.page = 1, xvar.names = c("DOORMAT2"),
              notch=FALSE,surv.type = "surv",time = 12,
              main="DOORMAT2 y supervivencia a 12 días",
              xlab = "Puntuación DOORMAT")  

plot(gg_rfsrc(mf1,by="DOORMAT2"),show.legend = F)+
  labs(x="Tiempo en días")+
  coord_cartesian(xlim = c(0,30))+
  geom_vline(aes(xintercept=9),col="gray")+
  scale_color_discrete("DOORMAT2")+ #, labels = c("No PCR", "PCR"))+
  labs(title = "Curvas supervivencia a 30 días. Variable DOORMAT2")+
  #labs(subtitle = "En verde PCR realizada, en rojo no PCR")+
  labs(caption = "Linea vertical: 12 días")
```      

*Gráfico de supervivencia en distintos tiempos de evolución*  


```{r, echo=FALSE,warning=FALSE,comment="",message=FALSE}
ggplot(pbc_ggpart[["DOORMAT2"]], aes(y=yhat, x=DOORMAT2, col=group))+
geom_boxplot(notch = FALSE,
                 outlier.shape = NA) + # panel=TRUE,
  labs(x = "Puntuación DOORMAT", y = "Survival (%)", color="Time", shape="Time") +
  theme(legend.position = c(0.1, 0.2)) +
  labs(title='Supervivencia según  DOORMAT2', 
       subtitle='A los 7 y a los 30 días')
```

#### Variable puntuación Glasgow

```{r, echo=FALSE,warning=FALSE,comment="",message=FALSE}
plot.variable(mf1, partial=T,plots.per.page = 1, xvar.names = c("Glasgow"),
              notch=FALSE,surv.type = "surv",time=12,
              main="Glasgow y supervivencia 12 días")
```  

*Gráfico de supervivencia en distintos tiempos de evolución*  

```{r, echo=FALSE,warning=FALSE,comment="",message=FALSE}

ggpart$Cambio <- NULL
ggpart$PCR2 <- NULL
ggpart$DOORMAT2 <- NULL
ggpart$diagetiol2 <- NULL


plot(ggpart, panel = TRUE,size=3) + 
  labs(x = "", y = "Survival", color = "Time", shape = "Time") +
  theme(legend.position = c(0.1, 0.2))+
  labs(title='Supervivencia según Glasgow', 
       subtitle='A los 10 y a los 30 días')
```   

#### Variable diagetiol2 

```{r, echo=FALSE,warning=FALSE,comment="",message=FALSE}
plot.variable(mf1, partial=T,plots.per.page = 1, xvar.names = c("diagetiol2"),
              notch=FALSE,surv.type = "surv",time=12,
              main="diagetiol2 y supervivencia 12 días")
```    

*Gráfico de supervivencia en distintos tiempos de evolución*  

```{r, echo=FALSE,warning=FALSE,comment="",message=FALSE}

gg_v <- gg_variable(mf1, time = c(7, 14,30),
                    time.labels = c("7 dias", "14 dias","30 dias"))
xvar <- c("Glasgow","diagetiol2","DOORMAT1")
xvar.cat <- c("Cambio","PCR2")

xvar <- c(xvar, xvar.cat)

partial_pbc <- mclapply(c(7,14,30), function(tm){
  plot.variable(mf1, surv.type = "surv", time = tm, xvar.names = xvar,
                partial = TRUE, show.plots = FALSE)})  

gg_dta <- mclapply(partial_pbc, gg_partial)

pbc_ggpart <- combine.gg_partial(gg_dta[[1]], gg_dta[[2]], gg_dta[[3]],
                                 lbls = c("7 dias","14 dias","30 dias"))
ggpart <- pbc_ggpart 


ggpart$Cambio <- NULL
ggpart$PCR2 <- NULL
ggpart$DOORMAT1 <- NULL
ggpart$Glasgow <- NULL


plot(ggpart, panel = TRUE,size=3) + 
  labs(x = "", y = "Survival", color = "Time", shape = "Time") +
  theme(legend.position = c(0.9, 0.9))+
  labs(title='Supervivencia según diagetiol2', 
       subtitle='A los 10 y a los 30 días')
```   

#### Variable Indice de Charlson   

```{r, echo=FALSE,warning=FALSE,comment="",message=FALSE}
plot.variable(mf1, partial=T,plots.per.page = 1, xvar.names = c("Charlson_Index"),
              notch=FALSE,surv.type = "surv",time=30,
              main="Charlson y supervivencia 30 días")
```     

#### Variable ulti2  

```{r, echo=FALSE,warning=FALSE,comment="",message=FALSE}
plot.variable(mf1, partial=T,plots.per.page = 1, xvar.names = c("ulti2"),
              notch=FALSE,surv.type = "surv",time=30,
              main="ulti2 y supervivencia 30 días")
```     